---
title: "分析2"
author: "Kyohei ITO"
date: "1/9/2022"
output: html_document
---

```{r setup, include=FALSE}
knitr::opts_chunk$set(echo = TRUE)
```


データの読み込み
## データ読み込み

```{r}

library(tidyverse)
library(psych)
library(GPArotation)
library(lavaan)
library(semTools)
library(semPlot)


```

```{r}
Data_m$`Q.3-1(FA)`
```

```{r}
sd(Data$年齢)
```


```{r}
set.seed(11111)
Data_m =  read_csv("/home/rstudio/fanaticism/data/musician.csv", locale = locale(encoding = "CP932"))
Data_s =  read_csv("/home/rstudio/fanaticism/data/sport.csv", locale = locale(encoding = "CP932"))
Data_h =  read_csv("/home/rstudio/fanaticism/data/haiyu.csv", locale = locale(encoding = "CP932"))
Data_i =  read_csv("/home/rstudio/fanaticism/data/idle.csv",locale = locale(encoding = "CP932"))
Data_o =  read_csv("/home/rstudio/fanaticism/data/owarai.csv",locale = locale(encoding = "CP932"))

#group列の追加

Data_m = mutate(Data_m, group = 1)
Data_s = mutate(Data_s, group = 2)
Data_h = mutate(Data_h, group = 3)
Data_i = mutate(Data_i, group = 4)
Data_o = mutate(Data_o, group = 5)

#DataFrameの結合

Data = rbind(Data_m, Data_s, Data_h, Data_i, Data_o)

#ダミー項目の削除

Data = select(Data, -"Q.13-m3")


#逆転項目の修正

Data = mutate(Data, `Q.5-m8` = (8-`Q.5-m8`),
                `Q.8-m6` = (8-`Q.8-m6`),
                `Q.9-m10` = (8-`Q.9-m10`),
                `Q.16-m3` = (8-`Q.16-m3`),
                `Q.17-m1` = (8-`Q.17-m1`))

#不必要な項目の削除

Data = select(Data, -(131:142))


colnames(Data) = str_replace(colnames(Data), '-', '')
colnames(Data) = str_replace(colnames(Data), '\\.', '')

# ファン心理
fa.result15 = fa(select(Data,(15:87),-`Q5m8`,-`Q9m10`,-`Q10m9`,-`Q10m4`,-`Q8m6`,-`Q11m4`,-`Q11m3`,-`Q11m2`,-`Q8m5`,-`Q8m4`,-`Q11m1`,-`Q8m3`,-`Q8m2`,-`Q10m10`,-`Q9m4`),nfactors=8,fm="ml",rotate="promax",scores=TRUE)
aa = fa.result15$scores
Data = cbind(Data,aa)
Data = rename(Data, f11 = ML2, f12 = ML1, f13 = ML8, f14 = ML7, f15 = ML3, f16 = ML4, f17 = ML6, f18 = ML5)

fa.result26 = fa(select(Data,(99:118),-`Q14m6`,-`Q15m1`,-`Q14m5`,-`Q15m2`,-`Q14m9`),nfactors=5,fm="ml",rotate="promax",scores=TRUE)
bb = fa.result26$scores
Data = cbind(Data,aa)
Data = rename(Data, f21 = ML5, f22 = ML2, f23 = ML1, f24 = ML4, f25 = ML3)

fa1 = fa(select(Data,(88:96)),nfactors=3,fm="ml",rotate="promax",scores=TRUE)
test = fa1$scores
test = as.data.frame(test)
Data = cbind(Data,test)
Data = rename(Data, f31 = ML1, f32 = ML3, f33 = ML2)

fa12 = as.data.frame((Data$f31 + Data$f32 + Data$f33)/3)
Data = cbind(Data,fa12)
Data = rename(Data, f41 = 151)


g = kmeans(select(Data,f11,f12,f13,f14,f15,f16,f17,f18),6,algorithm = "Hartigan-Wong", iter.max = 1000)
Data = cbind(Data,g$cluster)
Data = rename(Data, C = 'g$cluster')


```



kmeans(select(Data,ML2,ML1,ML8,ML7,ML3,ML4,ML6,ML5),4,algorithm = "Hartigan-Wong", iter.max = 1000)

```{r}
g$centers
```


ファン心理とロイヤリティの相関係数
```{r}
a = (Data$f11 + Data$f12 + Data$f13 + Data$f14 + Data$f15 + Data$f16 + Data$f17 + Data$f18)/8
a = as.data.frame(a)

fa1 = fa(select(Data,(88:96)),nfactors=3,fm="ml",rotate="promax",scores=TRUE)
test = fa1$scores
test = as.data.frame(test)
b = (test$ML1 + test$ML3 + test$ML2)/3
b = as.data.frame(b)

#愛着・認知・誇り

ab = cbind(Data$f11, Data$f12, Data$f13, Data$f14, Data$f15, Data$f16, Data$f17, Data$f18, test$ML1, test$ML3, test$ML2)

cor(a, b)

ab = cor(ab)
write.csv(ab,"ab.csv")

```
全体
```{r}
Data_t = cbind(Data,b)
cc = Data_t %>% select('Q31(FA)')
dd = Data_t %>% select('b')
cor(cc,dd)


```
ミュージシャンファンのロイヤリティと年間利用金額の相関係数
```{r}
Data_t = cbind(Data,b)
c = Data_t %>% filter(group == "1") %>% select('Q31(FA)')
d = Data_t %>% filter(group == "1") %>% select('b')
cor(c,d)


```
```{r}

e = Data_t %>% filter(group == "2") %>% select('Q31(FA)')
f = Data_t %>% filter(group == "2") %>% select('b')
cor(e,f)
```

```{r}

g = Data_t %>% filter(group == "3") %>% select('Q31(FA)')
h = Data_t %>% filter(group == "3") %>% select('b')
cor(g,h)

```
```{r}
i = Data_t %>% filter(group == "4") %>% select('Q31(FA)')
j = Data_t %>% filter(group == "4") %>% select('b')
cor(i,j)
```
```{r}

k = Data_t %>% filter(group == "5") %>% select('Q31(FA)')
l = Data_t %>% filter(group == "5") %>% select('b')
cor(k,l)

```

全体
```{r}
Data_t = cbind(Data,b)
cc = Data_t %>% select('Q41(FA)')
dd = Data_t %>% select('b')
cor(cc,dd)


```
ミュージシャンファンのロイヤリティと年間利用金額の相関係数
```{r}
Data_t = cbind(Data,b)
c = Data_t %>% filter(group == "1") %>% select('Q41(FA)')
d = Data_t %>% filter(group == "1") %>% select('b')
cor(c,d)


```
```{r}

e = Data_t %>% filter(group == "2") %>% select('Q41(FA)')
f = Data_t %>% filter(group == "2") %>% select('b')
cor(e,f)
```

```{r}

g = Data_t %>% filter(group == "3") %>% select('Q41(FA)')
h = Data_t %>% filter(group == "3") %>% select('b')
cor(g,h)

```
```{r}
i = Data_t %>% filter(group == "4") %>% select('Q41(FA)')
j = Data_t %>% filter(group == "4") %>% select('b')
cor(i,j)
```
```{r}

k = Data_t %>% filter(group == "5") %>% select('Q41(FA)')
l = Data_t %>% filter(group == "5") %>% select('b')
cor(k,l)

```


過去一年の利用金額とwtp
```{r}
wtp = select(Data, C , 'Q31(FA)', 'Q41(FA)', group)
wtp = rename(wtp, p = 'Q31(FA)',wp = 'Q41(FA)')
wtp$C = as.factor(wtp$C)
wtp$group = as.factor(wtp$group)

wtp %>%
  group_by(C) %>%
  summarize(mean_p = mean(p),mean_wtp = mean(wp))
```



```{r}

table(wtp$C,wtp$group)

```




年間利用金額の一元配置
```{r}

summary(aov(p ~ C,data=wtp))

```
年間利用金額の多重比較
```{r}

pairwise.t.test(wtp$p,wtp$C,p.adjust.method="holm",paired = FALSE)

```

wtpの一元配置
```{r}

summary(aov(wp ~ C,data=wtp))

```
wtpの多重比較
```{r}

pairwise.t.test(wtp$wp,wtp$C,p.adjust.method="holm",paired = FALSE)

```

ファン対象別の年間利用金額とwtp
```{r}
wtp %>%
  group_by(group) %>%
  summarize(mean_p = mean(p),mean_wtp = mean(wp))
```

```{r}
ggplot(wtp)+geom_boxplot(aes(x = p,y= group))
```


年間利用金額の一元配置
```{r}

summary(aov(p ~ group,data=wtp))

```
年間利用金額の多重比較
```{r}

pairwise.t.test(wtp$p,wtp$group,p.adjust.method="bonferroni",paired = FALSE)

```

wtpの一元配置
```{r}

summary(aov(wp ~ group, data=wtp))

```
wtpの多重比較
```{r}

pairwise.t.test(wtp$wp,wtp$group,p.adjust.method="holm",paired = FALSE)

```


```{r}

m9 = '


#ロイヤリティ
r2 =~ r21 + r22 + r23

#一体感
r21 =~ Q12m4 + Q12m5 + Q12m6
#愛着
r22 =~ Q12m7 + Q12m8 + Q12m9
#誇り
r23 =~ Q12m10 + Q13m1 + Q13m2



#ファン行動
f1 =~ Q14m4 + Q14m7 + Q14m10
f2 =~ Q14m1 + Q14m2 + Q14m3
f3 =~ Q14m8 + Q15m7 + Q15m8
f4 =~ Q15m3 + Q15m4 + Q15m5 + Q15m6
f5 =~ Q15m9 + Q15m10


#回帰

f1 ~ r2
f2 ~ r2
f3 ~ r2
f4 ~ r2
f5 ~ r2




# 分散
Q12m4 ~~ Q12m4
Q12m5 ~~ Q12m5
Q12m6 ~~ Q12m6
Q12m7 ~~ Q12m7
Q12m8 ~~ Q12m8
Q12m9 ~~ Q12m9
Q12m10 ~~ Q12m10
Q13m1 ~~ Q13m1
Q13m2 ~~ Q13m2
Q14m4 ~~ Q14m4
Q14m7 ~~ Q14m7
Q14m10 ~~ Q14m10
Q14m1 ~~ Q14m1
Q14m2 ~~ Q14m2
Q14m3 ~~ Q14m3
Q14m8 ~~ Q14m8
Q15m7 ~~ Q15m7
Q15m8 ~~ Q15m8
Q15m3 ~~ Q15m3
Q15m4 ~~ Q15m4
Q15m5 ~~ Q15m5
Q15m6 ~~ Q15m6
Q15m9 ~~ Q15m9
Q15m10 ~~ Q15m10

# 共分散

f1 ~~ f2
f1 ~~ f3
f1 ~~ f4

f2 ~~ f3
f2 ~~ f4


f3 ~~ f4
f3 ~~ f5

f4 ~~ f5



'

```

Q15m5	~~ Q15m6
Q15m3	~~ Q15m4
Q15m3	~~ Q15m5
Q14m1	~~ Q14m2
Q12m10 ~~ Q13m1
Q12m4	~~ Q12m6
Q12m7	~~ Q12m8
Q14m1	~~ Q15m3
Q14m8	~~ Q15m8
Q15m7	~~ Q15m6
Q15m7	~~ Q15m5
Q14m4	~~ Q15m8
Q14m7	~~ Q15m4
Q14m4	~~ Q14m7
Q14m2	~~ Q15m3
Q14m4	~~ Q15m9
Q14m4	~~ Q15m5

r22	~~	r23

```{r}
out = measurementInvariance(model = m9,data = Data,group = "group",strict = T,quiet = T)
summary(compareFit(out))
```

```{r}
f15 = lavaan(model = m9, data = filter(Data,group == "1"),estimator = "ML", std.lv = TRUE)

summary(f15)
```



```{r}
f15 = lavaan(model = m9, data = Data,group = "group", group.equal = c("loadings", "intercepts"), estimator = "ML", std.lv = TRUE)

summary(f15)
```

```{r}

m8 = '

#知覚価値
a2 =~ Q16m4 + Q16m5 + Q16m6
#知覚価値
a3 =~ Q17m2 + Q17m3
#顧客満足
a4 =~ Q17m4 + Q17m5 + Q17m6


#応援ロイヤリティ
r1 =~ Q13m4 + Q13m5

#ロイヤリティ
r2 =~ r21 + r22 + r23

#一体感
r21 =~ Q12m4 + Q12m5 + Q12m6
#愛着
r22 =~ Q12m7 + Q12m8 + Q12m9
#誇り
r23 =~ Q12m10 + Q13m1 + Q13m2



#ファン行動
f1 =~ Q14m4 + Q14m7 + Q14m10
f2 =~ Q14m1 + Q14m2 + Q14m3
f3 =~ Q14m8 + Q15m7 + Q15m8
f4 =~ Q15m3 + Q15m4 + Q15m5 + Q15m6
f5 =~ Q15m9 + Q15m10


#回帰
a2 ~ a3 
a4 ~ a2 + a3

r1 ~ a4
r2 ~ a4


f1 ~ r1 + r2
f2 ~ r1 + r2
f3 ~ r1 + r2
f4 ~ r1 + r2
f5 ~ r1 + r2




# 分散
Q12m4 ~~ Q12m4
Q12m5 ~~ Q12m5
Q12m6 ~~ Q12m6
Q12m7 ~~ Q12m7
Q12m8 ~~ Q12m8
Q12m9 ~~ Q12m9
Q12m10 ~~ Q12m10
Q13m1 ~~ Q13m1
Q13m2 ~~ Q13m2
Q16m4 ~~ Q16m4
Q16m5 ~~ Q16m5
Q16m6 ~~ Q16m6
Q17m2 ~~ Q17m2
Q17m3 ~~ Q17m3
Q17m4 ~~ Q17m4
Q17m5 ~~ Q17m5
Q17m6 ~~ Q17m6

Q14m4 ~~ Q14m4
Q14m7 ~~ Q14m7
Q14m10 ~~ Q14m10
Q14m1 ~~ Q14m1
Q14m2 ~~ Q14m2
Q14m3 ~~ Q14m3
Q14m8 ~~ Q14m8
Q15m7 ~~ Q15m7
Q15m8 ~~ Q15m8
Q15m3 ~~ Q15m3
Q15m4 ~~ Q15m4
Q15m5 ~~ Q15m5
Q15m6 ~~ Q15m6
Q15m9 ~~ Q15m9
Q15m10 ~~ Q15m10
Q13m4 ~~ Q13m4
Q13m5 ~~ Q13m5

# 共分散

f1 ~~ f2
f1 ~~ f3
f1 ~~ f4

f2 ~~ f3
f2 ~~ f4


f3 ~~ f4
f3 ~~ f5

f4 ~~ f5



'

```

#応援ロイヤリティ
r1 =~ Q13m4 + Q13m5

Q13m4 ~~ Q13m4
Q13m5 ~~ Q13m5





```{r}
f15 = lavaan(model = m8, data = Data, estimator = "ML", std.lv = TRUE)

#summary(f15, standardized=TRUE)

lavInspect(f15, "cor.lv")
```
```{r}
fitMeasures(f15,c("chisq", "df", "pvalue","srmr","tli","cfi","rmsea","aic","bic"))
```

```{r}
out = measurementInvariance(model = m8,data = Data,group = "group",strict = T,quiet = T)
summary(compareFit(out))
```

```{r}
f15 = lavaan(model = m8, data = Data, estimator = "ML", group = "group",group.equal = "loadings")

#summary(f15)

lavInspect(f15, "cor.lv")
```


ミュージシャン
```{r}

m10 = '


#知覚価値
a2 =~ Q16m4 + Q16m5 + Q16m6
#知覚価値
a3 =~ Q17m2 + Q17m3
#顧客満足
a4 =~ Q17m4 + Q17m5 + Q17m6



#応援ロイヤリティ
r1 =~ Q13m4 + Q13m5

#ロイヤリティ
r2 =~ r21 + r22 + r23

#一体感
r21 =~ Q12m4 + Q12m5 + Q12m6
#愛着
r22 =~ Q12m7 + Q12m8 + Q12m9
#誇り
r23 =~ Q12m10 + Q13m1 + Q13m2



#ファン行動
f1 =~ Q14m4 + Q14m7 + Q14m10
f2 =~ Q14m1 + Q14m2 + Q14m3
f3 =~ Q14m8 + Q15m7 + Q15m8
f4 =~ Q15m3 + Q15m4 + Q15m5 + Q15m6
f5 =~ Q15m9 + Q15m10


#回帰
a2 ~ a3 
a4 ~ a2 + a3

r1 ~ a4
r2 ~ a4

f1 ~ r2
f2 ~ r1 
f3 ~ r1 + r2
f4 ~ r2
f5 ~ r2

r2 ~ r1


# 分散
Q12m4 ~~ Q12m4
Q12m5 ~~ Q12m5
Q12m6 ~~ Q12m6
Q12m7 ~~ Q12m7
Q12m8 ~~ Q12m8
Q12m9 ~~ Q12m9
Q12m10 ~~ Q12m10
Q13m1 ~~ Q13m1
Q13m2 ~~ Q13m2
Q16m4 ~~ Q16m4
Q16m5 ~~ Q16m5
Q16m6 ~~ Q16m6
Q17m2 ~~ Q17m2
Q17m3 ~~ Q17m3
Q17m4 ~~ Q17m4
Q17m5 ~~ Q17m5
Q17m6 ~~ Q17m6
Q13m4 ~~ Q13m4
Q13m5 ~~ Q13m5
Q14m4 ~~ Q14m4
Q14m7 ~~ Q14m7
Q14m10 ~~ Q14m10
Q14m1 ~~ Q14m1
Q14m2 ~~ Q14m2
Q14m3 ~~ Q14m3
Q14m8 ~~ Q14m8
Q15m7 ~~ Q15m7
Q15m8 ~~ Q15m8
Q15m3 ~~ Q15m3
Q15m4 ~~ Q15m4
Q15m5 ~~ Q15m5
Q15m6 ~~ Q15m6
Q15m9 ~~ Q15m9
Q15m10 ~~ Q15m10

# 共分散

f1 ~~ f2
f1 ~~ f3
f1 ~~ f4

f2 ~~ f3
f2 ~~ f4


f3 ~~ f4
f3 ~~ f5

f4 ~~ f5



'

```



```{r}
aaa = filter(Data,group == "1")
f16 = lavaan(model = m10, data = aaa, estimator = "ML", std.lv = TRUE)

summary(f16)
```

```{r}
fitMeasures(f16,c("chisq", "df", "pvalue","srmr","tli","cfi","rmsea","aic","bic"))
```

```{r}
arrange(modindices(f16),-mi)

```
スポーツ選手
```{r}

m11 = '


#知覚価値
a2 =~ Q16m4 + Q16m5 + Q16m6
#知覚価値
a3 =~ Q17m2 + Q17m3
#顧客満足
a4 =~ Q17m4 + Q17m5 + Q17m6



#応援ロイヤリティ
r1 =~ Q13m4 + Q13m5

#ロイヤリティ
r2 =~ r21 + r22 + r23

#一体感
r21 =~ Q12m4 + Q12m5 + Q12m6
#愛着
r22 =~ Q12m7 + Q12m8 + Q12m9
#誇り
r23 =~ Q12m10 + Q13m1 + Q13m2



#ファン行動
f1 =~ Q14m4 + Q14m7 + Q14m10
f2 =~ Q14m1 + Q14m2 + Q14m3
f3 =~ Q14m8 + Q15m7 + Q15m8
f4 =~ Q15m3 + Q15m4 + Q15m5 + Q15m6
f5 =~ Q15m9 + Q15m10


#回帰
a2 ~ a3 
a4 ~ a2 + a3

r1 ~ a4
r2 ~ a4

f1 ~ r2
f2 ~ r1 
f3 ~ r1 + r2
f4 ~ r2
f5 ~ r2

r2 ~ r1


# 分散
Q12m4 ~~ Q12m4
Q12m5 ~~ Q12m5
Q12m6 ~~ Q12m6
Q12m7 ~~ Q12m7
Q12m8 ~~ Q12m8
Q12m9 ~~ Q12m9
Q12m10 ~~ Q12m10
Q13m1 ~~ Q13m1
Q13m2 ~~ Q13m2
Q16m4 ~~ Q16m4
Q16m5 ~~ Q16m5
Q16m6 ~~ Q16m6
Q17m2 ~~ Q17m2
Q17m3 ~~ Q17m3
Q17m4 ~~ Q17m4
Q17m5 ~~ Q17m5
Q17m6 ~~ Q17m6
Q13m4 ~~ Q13m4
Q13m5 ~~ Q13m5
Q14m4 ~~ Q14m4
Q14m7 ~~ Q14m7
Q14m10 ~~ Q14m10
Q14m1 ~~ Q14m1
Q14m2 ~~ Q14m2
Q14m3 ~~ Q14m3
Q14m8 ~~ Q14m8
Q15m7 ~~ Q15m7
Q15m8 ~~ Q15m8
Q15m3 ~~ Q15m3
Q15m4 ~~ Q15m4
Q15m5 ~~ Q15m5
Q15m6 ~~ Q15m6
Q15m9 ~~ Q15m9
Q15m10 ~~ Q15m10

# 共分散

f1 ~~ f2
f1 ~~ f3
f1 ~~ f4

f2 ~~ f3
f2 ~~ f4


f3 ~~ f4
f3 ~~ f5

f4 ~~ f5



'

```



```{r}
bbb = filter(Data,group == "2")
f17 = lavaan(model = m11, data = bbb, estimator = "ML", std.lv = TRUE)

summary(f17)
```

```{r}
fitMeasures(f17,c("chisq", "df", "pvalue","srmr","tli","cfi","rmsea","aic","bic"))
```
アイドル

```{r}

m12 = '


#知覚価値
a2 =~ Q16m4 + Q16m5 + Q16m6
#知覚価値
a3 =~ Q17m2 + Q17m3
#顧客満足
a4 =~ Q17m4 + Q17m5 + Q17m6



#応援ロイヤリティ
r1 =~ Q13m4 + Q13m5

#ロイヤリティ
r2 =~ r21 + r22 + r23

#一体感
r21 =~ Q12m4 + Q12m5 + Q12m6
#愛着
r22 =~ Q12m7 + Q12m8 + Q12m9
#誇り
r23 =~ Q12m10 + Q13m1 + Q13m2



#ファン行動
f1 =~ Q14m4 + Q14m7 + Q14m10
f2 =~ Q14m1 + Q14m2 + Q14m3
f3 =~ Q14m8 + Q15m7 + Q15m8
f4 =~ Q15m3 + Q15m4 + Q15m5 + Q15m6
f5 =~ Q15m9 + Q15m10


#回帰
a2 ~ a3 
a4 ~ a2 + a3

r1 ~ a4
r2 ~ a4

f1 ~ r2
f2 ~ r1 
f3 ~ r2
f4 ~ r2
f5 ~ r2

r2 ~ r1


# 分散
Q12m4 ~~ Q12m4
Q12m5 ~~ Q12m5
Q12m6 ~~ Q12m6
Q12m7 ~~ Q12m7
Q12m8 ~~ Q12m8
Q12m9 ~~ Q12m9
Q12m10 ~~ Q12m10
Q13m1 ~~ Q13m1
Q13m2 ~~ Q13m2
Q16m4 ~~ Q16m4
Q16m5 ~~ Q16m5
Q16m6 ~~ Q16m6
Q17m2 ~~ Q17m2
Q17m3 ~~ Q17m3
Q17m4 ~~ Q17m4
Q17m5 ~~ Q17m5
Q17m6 ~~ Q17m6
Q13m4 ~~ Q13m4
Q13m5 ~~ Q13m5
Q14m4 ~~ Q14m4
Q14m7 ~~ Q14m7
Q14m10 ~~ Q14m10
Q14m1 ~~ Q14m1
Q14m2 ~~ Q14m2
Q14m3 ~~ Q14m3
Q14m8 ~~ Q14m8
Q15m7 ~~ Q15m7
Q15m8 ~~ Q15m8
Q15m3 ~~ Q15m3
Q15m4 ~~ Q15m4
Q15m5 ~~ Q15m5
Q15m6 ~~ Q15m6
Q15m9 ~~ Q15m9
Q15m10 ~~ Q15m10

# 共分散

f1 ~~ f2
f1 ~~ f3
f1 ~~ f4

f2 ~~ f3
f2 ~~ f4


f3 ~~ f4
f3 ~~ f5

f4 ~~ f5



'

```


```{r}
ccc = filter(Data,group == "4")
f18 = lavaan(model = m12, data = ccc, estimator = "ML", std.lv = TRUE)

summary(f18)
```

```{r}
fitMeasures(f18,c("chisq", "df", "pvalue","srmr","tli","cfi","rmsea","aic","bic"))
```


お笑いタレント
```{r}

m13 = '


#知覚価値
a2 =~ Q16m4 + Q16m5 + Q16m6
#知覚価値
a3 =~ Q17m2 + Q17m3
#顧客満足
a4 =~ Q17m4 + Q17m5 + Q17m6



#応援ロイヤリティ
r1 =~ Q13m4 + Q13m5

#ロイヤリティ
r2 =~ r21 + r22 + r23

#一体感
r21 =~ Q12m4 + Q12m5 + Q12m6
#愛着
r22 =~ Q12m7 + Q12m8 + Q12m9
#誇り
r23 =~ Q12m10 + Q13m1 + Q13m2



#ファン行動
f1 =~ Q14m4 + Q14m7 + Q14m10
f2 =~ Q14m1 + Q14m2 + Q14m3
f3 =~ Q14m8 + Q15m7 + Q15m8
f4 =~ Q15m3 + Q15m4 + Q15m5 + Q15m6
f5 =~ Q15m9 + Q15m10


#回帰
a2 ~ a3 
a4 ~ a3

r1 ~ a4

f1 ~ r2
f2 ~ r1 
f3 ~ r2
f4 ~ r2
f5 ~ r2

r2 ~ r1


# 分散
Q12m4 ~~ Q12m4
Q12m5 ~~ Q12m5
Q12m6 ~~ Q12m6
Q12m7 ~~ Q12m7
Q12m8 ~~ Q12m8
Q12m9 ~~ Q12m9
Q12m10 ~~ Q12m10
Q13m1 ~~ Q13m1
Q13m2 ~~ Q13m2
Q16m4 ~~ Q16m4
Q16m5 ~~ Q16m5
Q16m6 ~~ Q16m6
Q17m2 ~~ Q17m2
Q17m3 ~~ Q17m3
Q17m4 ~~ Q17m4
Q17m5 ~~ Q17m5
Q17m6 ~~ Q17m6
Q13m4 ~~ Q13m4
Q13m5 ~~ Q13m5
Q14m4 ~~ Q14m4
Q14m7 ~~ Q14m7
Q14m10 ~~ Q14m10
Q14m1 ~~ Q14m1
Q14m2 ~~ Q14m2
Q14m3 ~~ Q14m3
Q14m8 ~~ Q14m8
Q15m7 ~~ Q15m7
Q15m8 ~~ Q15m8
Q15m3 ~~ Q15m3
Q15m4 ~~ Q15m4
Q15m5 ~~ Q15m5
Q15m6 ~~ Q15m6
Q15m9 ~~ Q15m9
Q15m10 ~~ Q15m10

# 共分散

f1 ~~ f2
f1 ~~ f3
f1 ~~ f4

f2 ~~ f3
f2 ~~ f4


f3 ~~ f4
f3 ~~ f5

f4 ~~ f5



'

```


```{r}
ddd = filter(Data,group == "5")
f19 = lavaan(model = m13, data = ddd, estimator = "ML", std.lv = TRUE)

summary(f19)
```

```{r}
fitMeasures(f19,c("chisq", "df", "pvalue","srmr","tli","cfi","rmsea","aic","bic"))
```
```{r}
lavInspect(f19, "cov.lv")
```


ミュージシャン
```{r}

m20 = '


#知覚価値
a2 =~ Q16m4 + Q16m5 + Q16m6
#知覚価値
a3 =~ Q17m2 + Q17m3
#顧客満足
a4 =~ Q17m4 + Q17m5 + Q17m6



#ロイヤリティ
r2 =~ r21 + r22 + r23

#一体感
r21 =~ Q12m4 + Q12m5 + Q12m6
#愛着
r22 =~ Q12m7 + Q12m8 + Q12m9
#誇り
r23 =~ Q12m10 + Q13m1 + Q13m2



#ファン行動
f1 =~ Q14m4 + Q14m7 + Q14m10
f2 =~ Q14m1 + Q14m2 + Q14m3
f3 =~ Q14m8 + Q15m7 + Q15m8
f4 =~ Q15m3 + Q15m4 + Q15m5 + Q15m6
f5 =~ Q15m9 + Q15m10


#回帰
a2 ~ a3 
a4 ~ a2 + a3

r2 ~ a4

f1 ~ r2
f2 ~ r2 
f3 ~ r2
f4 ~ r2
f5 ~ r2




# 分散
Q12m4 ~~ Q12m4
Q12m5 ~~ Q12m5
Q12m6 ~~ Q12m6
Q12m7 ~~ Q12m7
Q12m8 ~~ Q12m8
Q12m9 ~~ Q12m9
Q12m10 ~~ Q12m10
Q13m1 ~~ Q13m1
Q13m2 ~~ Q13m2
Q16m4 ~~ Q16m4
Q16m5 ~~ Q16m5
Q16m6 ~~ Q16m6
Q17m2 ~~ Q17m2
Q17m3 ~~ Q17m3
Q17m4 ~~ Q17m4
Q17m5 ~~ Q17m5
Q17m6 ~~ Q17m6
Q14m4 ~~ Q14m4
Q14m7 ~~ Q14m7
Q14m10 ~~ Q14m10
Q14m1 ~~ Q14m1
Q14m2 ~~ Q14m2
Q14m3 ~~ Q14m3
Q14m8 ~~ Q14m8
Q15m7 ~~ Q15m7
Q15m8 ~~ Q15m8
Q15m3 ~~ Q15m3
Q15m4 ~~ Q15m4
Q15m5 ~~ Q15m5
Q15m6 ~~ Q15m6
Q15m9 ~~ Q15m9
Q15m10 ~~ Q15m10

# 共分散

f1 ~~ f2
f1 ~~ f3
f1 ~~ f4

f2 ~~ f3
f2 ~~ f4


f3 ~~ f4
f3 ~~ f5

f4 ~~ f5



'

```



```{r}
aaa = filter(Data,group == "1")
f20 = lavaan(model = m20, data = aaa, estimator = "ML", std.lv = TRUE)

summary(f20)
```

```{r}
fitMeasures(f20,c("chisq", "df", "pvalue","srmr","tli","cfi","rmsea","aic","bic"))
```
```{r}

m21 = '


#知覚価値
a2 =~ Q16m4 + Q16m5 + Q16m6
#知覚品質
a3 =~ Q17m2 + Q17m3
#顧客満足
a4 =~ Q17m4 + Q17m5 + Q17m6



#ロイヤリティ
r2 =~ r21 + r22 + r23

#一体感
r21 =~ Q12m4 + Q12m5 + Q12m6
#愛着
r22 =~ Q12m7 + Q12m8 + Q12m9
#誇り
r23 =~ Q12m10 + Q13m1 + Q13m2



#ファン行動
f1 =~ Q14m4 + Q14m7 + Q14m10
f2 =~ Q14m1 + Q14m2 + Q14m3
f3 =~ Q14m8 + Q15m7 + Q15m8
f4 =~ Q15m3 + Q15m4 + Q15m5 + Q15m6
f5 =~ Q15m9 + Q15m10


#回帰
a2 ~ a3 
a4 ~ a2 + a3

r2 ~ a4

f1 ~ r2
f2 ~ r2 
f3 ~ r2
f4 ~ r2
f5 ~ r2




# 分散
Q12m4 ~~ Q12m4
Q12m5 ~~ Q12m5
Q12m6 ~~ Q12m6
Q12m7 ~~ Q12m7
Q12m8 ~~ Q12m8
Q12m9 ~~ Q12m9
Q12m10 ~~ Q12m10
Q13m1 ~~ Q13m1
Q13m2 ~~ Q13m2
Q16m4 ~~ Q16m4
Q16m5 ~~ Q16m5
Q16m6 ~~ Q16m6
Q17m2 ~~ Q17m2
Q17m3 ~~ Q17m3
Q17m4 ~~ Q17m4
Q17m5 ~~ Q17m5
Q17m6 ~~ Q17m6
Q14m4 ~~ Q14m4
Q14m7 ~~ Q14m7
Q14m10 ~~ Q14m10
Q14m1 ~~ Q14m1
Q14m2 ~~ Q14m2
Q14m3 ~~ Q14m3
Q14m8 ~~ Q14m8
Q15m7 ~~ Q15m7
Q15m8 ~~ Q15m8
Q15m3 ~~ Q15m3
Q15m4 ~~ Q15m4
Q15m5 ~~ Q15m5
Q15m6 ~~ Q15m6
Q15m9 ~~ Q15m9
Q15m10 ~~ Q15m10

# 共分散

f1 ~~ f2
f1 ~~ f3
f1 ~~ f4

f2 ~~ f3
f2 ~~ f4


f3 ~~ f4
f3 ~~ f5

f4 ~~ f5



'

```


```{r}
aaa = filter(Data,group == "2")
f21 = lavaan(model = m21, data = aaa, estimator = "ML", std.lv = TRUE)

summary(f21)
```

```{r}
lavInspect(f21, "cov.lv")
```


```{r}
fitMeasures(f16,c("chisq", "df", "pvalue","srmr","tli","cfi","rmsea","aic","bic"))
```


```{r}

m111 = '


#応援ロイヤリティ
r1 =~ Q13m4 + Q13m5

#ロイヤリティ
r2 =~ r21 + r22 + r23

#一体感
r21 =~ Q12m4 + Q12m5 + Q12m6
#愛着
r22 =~ Q12m7 + Q12m8 + Q12m9
#誇り
r23 =~ Q12m10 + Q13m1 + Q13m2



#ファン行動
f1 =~ Q14m4 + Q14m7 + Q14m10
f2 =~ Q14m1 + Q14m2 + Q14m3
f3 =~ Q14m8 + Q15m7 + Q15m8
f4 =~ Q15m3 + Q15m4 + Q15m5 + Q15m6
f5 =~ Q15m9 + Q15m10


#回帰


f1 ~ r1 + r2
f2 ~ r1 + r2
f3 ~ r1 + r2
f4 ~ r1 + r2
f5 ~ r1 + r2




# 分散
Q12m4 ~~ Q12m4
Q12m5 ~~ Q12m5
Q12m6 ~~ Q12m6

Q12m7 ~~ Q12m7
Q12m8 ~~ Q12m8
Q12m9 ~~ Q12m9

Q12m10 ~~ Q12m10
Q13m1 ~~ Q13m1
Q13m2 ~~ Q13m2

Q14m4 ~~ Q14m4
Q14m7 ~~ Q14m7
Q14m10 ~~ Q14m10

Q14m1 ~~ Q14m1
Q14m2 ~~ Q14m2
Q14m3 ~~ Q14m3

Q14m8 ~~ Q14m8
Q15m7 ~~ Q15m7
Q15m8 ~~ Q15m8

Q15m3 ~~ Q15m3
Q15m4 ~~ Q15m4
Q15m5 ~~ Q15m5
Q15m6 ~~ Q15m6

Q15m9 ~~ Q15m9
Q15m10 ~~ Q15m10

Q13m4 ~~ Q13m4
Q13m5 ~~ Q13m5

# 共分散

f1 ~~ f2
f1 ~~ f3
f1 ~~ f4
f1 ~~ f5

f2 ~~ f3
f2 ~~ f4
f2 ~~ f5


f3 ~~ f4
f3 ~~ f5

f4 ~~ f5

r1 ~~ r2

'

```


```{r}
mo1 = '



#ロイヤリティ

r2 =~ r21 + r22 + r23

#一体感
r21 =~ Q12m4 + Q12m5 + Q12m6
#愛着
r22 =~ Q12m7 + Q12m8 + Q12m9
#誇り
r23 =~ Q12m10 + Q13m1 + Q13m2

#ファン行動
f1 =~ Q14m4 + Q14m7 + Q14m10
f2 =~ Q14m1 + Q14m2 + Q14m3
f3 =~ Q14m8 + Q15m7 + Q15m8
f4 =~ Q15m3 + Q15m4 + Q15m5 + Q15m6
f5 =~ Q15m9 + Q15m10


#回帰


f1 ~ r2
f2 ~ r2
f3 ~ r2
f4 ~ r2
f5 ~ r2



'
```

#一体感
r21 =~ Q12m4 + Q12m5 + Q12m6
#愛着
r22 =~ Q12m7 + Q12m8 + Q12m9
#誇り
r23 =~ Q12m10 + Q13m1 + Q13m2


f1 ~~ 0*f2
f1 ~~ 0*f3
f1 ~~ 0*f4
f1 ~~ 0*f5

f2 ~~ 0*f3
f2 ~~ 0*f4
f2 ~~ 0*f5


f3 ~~ 0*f4
f3 ~~ 0*f5

f4 ~~ 0*f5



```{r}
a = summary(sem(model = mo1,data = Data))
```


```{r}
out = measurementInvariance(model = mo1,data = Data,group = "group",strict = T,quiet = T)
summary(compareFit(out))
```

```{r}
a = sem(model = mo1,data = Data, group = "group", group.equal = "loadings")
lavInspect(a, "cor.lv")

```

```{r}
Data %>% select(f21,f22,f23,f24,f25,f31,f32,f33) %>% cor()
```

```{r}
mo2 = '

a =~ Q17m2 + Q17m3
b =~ Q17m5 + Q17m6
c =~ Q16m4 + Q16m5

c ~ a 
b ~ c + a


#応援ロイヤリティ
r1 =~ Q13m4 + Q13m5

#ロイヤリティ
r2 =~ r21 + r22 + r23

#一体感
r21 =~ Q12m4 + Q12m5 + Q12m6
#愛着
r22 =~ Q12m7 + Q12m8 + Q12m9
#誇り
r23 =~ Q12m10 + Q13m1 + Q13m2



#ファン行動
f1 =~ Q14m1 + Q14m2
f2 =~ Q14m4 + Q14m5
f3 =~ Q14m8 + Q14m9
f4 =~ Q15m1 + Q15m2 + Q15m3 + Q15m4
f5 =~ Q15m5 + Q15m6 + Q15m7 + Q15m8 + Q15m10



r1 ~ b
r2 ~ b

r1 ~~ r2


f1 ~ r1 + r2
f2 ~ r1 + r2
f3 ~ r1 + r2
f4 ~ r1 + r2
f5 ~ r1 + r2
'
```

#顧客期待
a1 =~ Q16m1 + Q16m2 + Q16m3 
#知覚価値
a2 =~ Q16m4 + Q16m5 + Q16m6 + Q17m1
#知覚価値
a3 =~ Q17m2 + Q17m3
#顧客満足
a4 =~ Q17m4 + Q17m5 + Q17m6


f1 =~ Q14m4 + Q14m7 + Q14m10
f2 =~ Q14m1 + Q14m2 + Q14m3
f3 =~ Q14m8 + Q15m7 + Q15m8
f4 =~ Q15m3 + Q15m4 + Q15m5 + Q15m6
f5 =~ Q15m9 + Q15m10

```{r}
a = sem(model = mo2,data = Data)
summary(a)
fitMeasures(a,c("chisq", "df", "pvalue","srmr","tli","cfi","rmsea","aic","bic"))
```
```{r}
out = measurementInvariance(model = mo2,data = Data,group = "group",strict = T,quiet = T)
summary(compareFit(out))
```


```{r}
a = sem(model = mo2,data = Data, group = "group", group.equal = c("loadings", "intercepts"))
summary(a)
#lavInspect(a, "cor.lv")


```

```{r}

fitMeasures(a,c("chisq", "df", "pvalue","srmr","tli","cfi","rmsea","aic","bic"))

```


```{r}
Dataa = Data %>% filter(group != "2")
out = measurementInvariance(model = mo2,data = Dataa,group = "group",strict = T,quiet = T)
summary(compareFit(out))
a = sem(model = mo2,data = Dataa, group = "group", group.equal = c("loadings", "intercepts"))
summary(a)

```


```{r}
mo3 = '


a =~ Q17m2 + Q17m3
b =~ Q17m5 + Q17m6
c =~ Q16m4 + Q16m5

c ~ a 
b ~ c + a

#応援ロイヤリティ
r1 =~ Q13m4 + Q13m5


#愛着
r2 =~ Q12m7 + Q12m8 + Q12m9




#ファン行動
f1 =~ Q15m5 + Q15m7 + Q15m6 + Q15m8 + Q15m4 + Q14m8 + Q14m9 + Q15m2 + Q14m6 + Q15m10

f2 =~ Q14m10 + Q15m1 + Q14m4 + Q14m2 + Q14m1 + Q14m5




Q17m5	~~ Q16m4

r1 ~ b
r2 ~ b

r1 ~~ r2


f1 ~ r1 + r2
f2 ~ r1 + r2



'
```


```{r}
a = sem(model = mo3,data = Data) 
summary(a)
fitMeasures(a,c("chisq", "df", "pvalue","srmr","tli","cfi","rmsea","aic","bic"))
```

```{r}
out = measurementInvariance(model = mo3,data = Data,group = "group",strict = T,quiet = T)
summary(compareFit(out))
```
, "intercepts"

```{r}
a = sem(model = mo3,data = Data, group = "group", group.equal = c("loadings", "intercepts"))
summary(a)
fitMeasures(a,c("chisq", "df", "pvalue","srmr","tli","cfi","rmsea","aic","bic"))

```

```{r}
mo4 = '


#一体感
r21 =~ Q12m4 + Q12m5 + Q12m6
#愛着
r22 =~ Q12m7 + Q12m8 + Q12m9
#誇り
r23 =~ Q12m10 + Q13m1 + Q13m2



f1 =~ Q14m1 + Q14m2
f2 =~ Q14m4 + Q14m5
f3 =~ Q14m8 + Q14m9
f4 =~ Q15m1 + Q15m2 + Q15m3 + Q15m4
f5 =~ Q15m5 + Q15m6 + Q15m7 + Q15m8 + Q15m10




f1 ~ r21 + r22 + r23
f2 ~ r21 + r22 + r23
f3 ~ r21 + r22 + r23
f4 ~ r21 + r22 + r23
f5 ~ r21 + r22 + r23


'
```


```{r}
a = sem(model = mo4,data = Data)
#summary(a)
fitMeasures(a,c("chisq", "df", "pvalue","srmr","tli","cfi","rmsea","aic","bic"))
```

```{r}
out = measurementInvariance(model = mo4,data = Data,group = "group",strict = T,quiet = T)
summary(compareFit(out))
```
```{r}
b = sem(model = mo4,data = Data, group = "group", group.equal = c("loadings", "intercepts"))
summary(b)
fitMeasures(b,c("chisq", "df", "pvalue","srmr","tli","cfi","rmsea","aic","bic"))

```


```{r}
mo5 = '


#一体感
r21 =~ Q12m4 + Q12m5 + Q12m6
#愛着
r22 =~ Q12m7 + Q12m8 + Q12m9
#誇り
r23 =~ Q12m10 + Q13m1 + Q13m2



f1 =~ Q14m1 + Q14m2
f2 =~ Q14m4 + Q14m5
f3 =~ Q14m8 + Q14m9
f4 =~ Q15m1 + Q15m2 + Q15m3 + Q15m4
f5 =~ Q15m5 + Q15m6 + Q15m7 + Q15m8 + Q15m10



a =~ Q17m2 + Q17m3
b =~ Q17m5 + Q17m6
c =~ Q16m4 + Q16m5

c ~ a 
b ~ c + a


r21 + r22 + r23 ~ b


f1 ~ r21 + r22 + r23
f2 ~ r21 + r22 + r23
f3 ~ r21 + r22 + r23
f4 ~ r21 + r22 + r23
f5 ~ r21 + r22 + r23



'
```


```{r}
d = sem(model = mo5,data = Data)
summary(d)
fitMeasures(d,c("chisq", "df", "pvalue","srmr","tli","cfi","rmsea","aic","bic"))
```

```{r}
out = measurementInvariance(model = mo5,data = Data,group = "group",strict = T,quiet = T)
summary(compareFit(out))
```

```{r}
b = sem(model = mo4,data = Data, group = "group", group.equal = c("loadings", "intercepts"))
summary(b)
fitMeasures(b,c("chisq", "df", "pvalue","srmr","tli","cfi","rmsea","aic","bic"))

```

```{r}
lavInspect(b, "cor.lv")
```

```{r}
mo5 = '



r21 =~ f31 + f32 + f33

f1 =~ Q14m1 + Q14m2
f2 =~ Q14m4 + Q14m5
f3 =~ Q14m8 + Q14m9
f4 =~ Q15m1 + Q15m2 + Q15m3 + Q15m4
f5 =~ Q15m5 + Q15m6 + Q15m7 + Q15m8 + Q15m10



a =~ Q17m2 + Q17m3
b =~ Q17m5 + Q17m6
c =~ Q16m4 + Q16m5

c ~ a 
b ~ c + a


r21 ~ b


f1 ~ r21
f2 ~ r21
f3 ~ r21
f4 ~ r21
f5 ~ r21



'
```


```{r}
d = sem(model = mo5,data = Data)
summary(d)
fitMeasures(d,c("chisq", "df", "pvalue","srmr","tli","cfi","rmsea","aic","bic"))
```

```{r}
out = measurementInvariance(model = mo5,data = Data,group = "group",strict = T,quiet = T)
summary(compareFit(out))
```

```{r}
b = sem(model = mo4,data = Data, group = "group", group.equal = c("loadings", "intercepts"))
summary(b)
fitMeasures(b,c("chisq", "df", "pvalue","srmr","tli","cfi","rmsea","aic","bic"))

```


```{r}
mo6 = '


a =~ Q17m2 + Q17m3
b =~ Q17m5 + Q17m6
c =~ Q16m4 + Q16m5

c ~ a 
b ~ c + a

#応援ロイヤリティ
r1 =~ Q13m4 + Q13m5


#一体感
r21 =~ Q12m4 + Q12m5 + Q12m6
#愛着
r22 =~ Q12m7 + Q12m8 + Q12m9
#誇り
r23 =~ Q12m10 + Q13m1 + Q13m2



#ファン行動
f1 =~ Q15m5 + Q15m7 + Q15m6 + Q15m8 + Q15m4 + Q14m8 + Q14m9 + Q15m2 + Q14m6 + Q15m10

f2 =~ Q14m10 + Q15m1 + Q14m4 + Q14m2 + Q14m1 + Q14m5


r1 ~ b
r21 ~ b
r22 ~ b
r23 ~ b




f1 ~ r1 + r21 + r22 + r23
f2 ~ r1 + r21 + r22 + r23



'
```

```{r}
d = sem(model = mo6,data = Data)
summary(d)
fitMeasures(d,c("chisq", "df", "pvalue","srmr","tli","cfi","rmsea","aic","bic"))
```

```{r}
out = measurementInvariance(model = mo6,data = Data,group = "group",strict = T,quiet = T)
summary(compareFit(out))
```

```{r}
b = sem(model = mo6,data = Data, group = "group", group.equal = c("loadings", "intercepts"))
summary(b)
fitMeasures(b,c("chisq", "df", "pvalue","srmr","tli","cfi","rmsea","aic","bic"))

```

```{r}
mo7 = '


a =~ Q17m2 + Q17m3
b =~ Q17m5 + Q17m6
c =~ Q16m4 + Q16m5

c ~ a 
b ~ c + a

#応援ロイヤリティ
r1 =~ Q13m4 + Q13m5


#一体感
r21 =~ Q12m4 + Q12m5 + Q12m6
#愛着
r22 =~ Q12m7 + Q12m8 + Q12m9
#誇り
r23 =~ Q12m10 + Q13m1 + Q13m2



f1 =~ Q15m2 + Q15m4 + Q15m5 + Q15m6 + Q15m7 + Q15m8 + Q15m10

f2 =~ Q14m7 + Q14m10 + Q15m1

f3 =~ Q14m1 + Q14m5 + Q14m2


r1 ~ b
r21 ~ b
r22 ~ b
r23 ~ b




f1 ~ r1 + r21 + r22 + r23
f2 ~ r1 + r21 + r22 + r23
f3 ~ r1 + r21 + r22 + r23


'
```


```{r}
d = sem(model = mo7,data = Data)
summary(d)
fitMeasures(d,c("chisq", "df", "pvalue","srmr","tli","cfi","rmsea","aic","bic"))
```

```{r}
Data_a = Data %>% filter(group != 2)



```

```{r}
a = sem(model = mo2,data = Data_a)
summary(a)
fitMeasures(a,c("chisq", "df", "pvalue","srmr","tli","cfi","rmsea","aic","bic"))
```
```{r}
out = measurementInvariance(model = mo7,data = Data,group = "group",strict = T,quiet = T)
summary(compareFit(out))
```

```{r}
m5 = '

#顧客期待
a1 =~ Q16m1 + Q16m2 + Q16m3 
#知覚価値
a2 =~ Q16m4 + Q16m5 + Q16m6
#知覚価値
a3 =~ Q17m2 + Q17m3
#顧客満足
a4 =~ Q17m4 + Q17m5 + Q17m6


#応援ロイヤリティ
r1 =~ Q13m4 + Q13m5
#ロイヤリティ
r2 =~ r21 + r22 + r23

#一体感
r21 =~ Q12m4 + Q12m5 + Q12m6
#愛着
r22 =~ Q12m7 + Q12m8 + Q12m9
#誇り
r23 =~ Q12m10 + Q13m1 + Q13m2


#ファン行動
f1 =~ Q14m4 + Q14m7 + Q14m10
f2 =~ Q14m1 + Q14m2 + Q14m3
f3 =~ Q14m8 + Q15m7 + Q15m8
f4 =~ Q15m3 + Q15m4 + Q15m5 + Q15m6
f5 =~ Q15m9 + Q15m10

#回帰
a3 ~ a1
a2 ~ a3 + a1
a4 ~ a2 + a3

r1 ~ a4
r2 ~ a4

f1 ~ r1 + r2
f2 ~ r1 + r2
f3 ~ r1 + r2
f4 ~ r1 + r2
f5 ~ r1 + r2

r1 ~~ r2
'
```

```{r}
a = sem(model = m5,data = Data, estimator = "ML")
summary(a)
fitMeasures(a,c("chisq", "df", "pvalue","srmr","tli","cfi","rmsea","aic","bic"))
```
```{r}
out = measurementInvariance(model = m5,data = Data,group = "group",strict = T,quiet = T)
summary(compareFit(out))
```

```{r}
b = sem(model = m5,data = Data, group = "group", group.equal = c("loadings", "intercepts"))
summary(b)
fitMeasures(b,c("chisq", "df", "pvalue","srmr","tli","cfi","rmsea","aic","bic"))
```

```{r}
Data.new <- as.data.frame(scale(select(Data,-(1:14))))
```

```{r}
d = sem(model = mo6,data = Data.new)
summary(d)
fitMeasures(d,c("chisq", "df", "pvalue","srmr","tli","cfi","rmsea","aic","bic"))
```


```{r}
out = measurementInvariance(model = mo6,data = Data.new,group = "group",strict = T,quiet = T)
summary(compareFit(out))
```

```{r}
mo5 = '


#一体感
r21 =~ Q12m4 + Q12m5 + Q12m6
#愛着
r22 =~ Q12m7 + Q12m8
#誇り
r23 =~ Q12m10 + Q13m1 + Q13m2



f1 =~ Q14m1 + Q14m2 + Q14m3
f2 =~ Q14m4 + Q14m5
f3 =~ Q14m7 + Q14m8 + Q14m9
f4 =~ Q15m1 + Q15m2 + Q15m3 + Q15m4
f5 =~ Q15m5 + Q15m6 + Q15m7 + Q15m8 + Q15m10



a =~ Q17m2 + Q17m3
b =~ Q17m5 + Q17m6
c =~ Q16m4 + Q16m5

c ~ a 
b ~ c + a


r21 + r22 + r23 ~ b


f1 ~ r21 + r22 + r23
f2 ~ r21 + r22 + r23
f3 ~ r21 + r22 + r23
f4 ~ r21 + r22 + r23
f5 ~ r21 + r22 + r23

r21 ~~ r22
r21 ~~ r23
r22 ~~ r23

'
```
f1 ~~ c(NA, NA, NA, NA, NA)*f1 + c(g1, g2, g3, g4, g5)*f1
f2 ~~ c(NA, NA, NA, NA, NA)*f2 + c(h1, h2, h3, h4, h5)*f2
f3 ~~ c(NA, NA, NA, NA, NA)*f3 + c(i1, i2, i3, i4, i5)*f3
f4 ~~ c(NA, NA, NA, NA, NA)*f4 + c(j1, j2, j3, j4, j5)*f4
f5 ~~ c(NA, NA, NA, NA, NA)*f5 + c(k1, k2, k3, k4, k5)*f5
r21 ~~ c(NA, NA, NA, NA, NA)*r21 + c(g1, g2, g3, g4, g5)*r21
r22 ~~ c(NA, NA, NA, NA, NA)*r22 + c(h1, h2, h3, h4, h5)*r22
r23 ~~ c(NA, NA, NA, NA, NA)*r23 + c(i1, i2, i3, i4, i5)*r23

g1 > 0 
g2 > 0 
g3 > 0 
g4 > 0 
g5 > 0
h1 > 0 
h2 > 0 
h3 > 0 
h4 > 0 
h5 > 0
i1 > 0 
i2 > 0 
i3 > 0 
i4 > 0 
i5 > 0


g1 > 0 
g2 > 0 
g3 > 0 
g4 > 0 
g5 > 0
h1 > 0 
h2 > 0 
h3 > 0 
h4 > 0 
h5 > 0
i1 > 0 
i2 > 0 
i3 > 0 
i4 > 0 
i5 > 0
j1 > 0 
j2 > 0 
j3 > 0 
j4 > 0 
j5 > 0
k1 > 0 
k2 > 0 
k3 > 0 
k4 > 0 
k5 > 0

 + Q12m9

```{r}
d = sem(model = mo5,data = Data,std.ov = TRUE)
summary(d)
fitMeasures(d,c("chisq", "df", "pvalue","srmr","tli","cfi","rmsea","aic","bic"))
```

```{r}
arrange(modindices(d),-mi) %>% filter(op == "~")
parameterestimates(d)
```


```{r}
lavInspect(d, "cov.lv")
lavInspect(d, "cor.lv")
```


```{r}
out = measurementInvariance(model = mo5,data = Data,group = "group",strict = T,quiet = T)
summary(compareFit(out))
```

```{r}
mo8 = '


#一体感
r21 =~ Q12m4 + Q12m5 + Q12m6
#愛着
r22 =~ Q12m7 + Q12m8 + Q12m9
#誇り
r23 =~ Q12m10 + Q13m1 + Q13m2


f1 =~ Q15m2 + Q15m4 + Q15m5 + Q15m6 + Q15m7 + Q15m8 + Q15m10

f2 =~ Q14m7 + Q14m10 + Q15m1

f3 =~ Q14m1 + Q14m5 + Q14m2


f1 ~ r21 + r22 + r23
f2 ~ r21 + r22 + r23
f3 ~ r21 + r22 + r23


r21 ~~ r22
r21 ~~ r23
r22 ~~ r23

f1 ~~ f2
f1 ~~ f3
f2 ~~ f3

'
```

f4 ~ r21 + r22 + r23
f5 ~ r21 + r22 + r23

f1 =~ Q14m1 + Q14m2
f2 =~ Q14m4 + Q14m5
f3 =~ Q14m8 + Q14m9
f4 =~ Q15m1 + Q15m2 + Q15m3 + Q15m4
f5 =~ Q15m5 + Q15m6 + Q15m7 + Q15m8 + Q15m10

```{r}
d = sem(model = mo8,data = Data,std.ov = TRUE)
summary(d)
fitMeasures(d,c("chisq", "df", "pvalue","srmr","tli","cfi","rmsea","aic","bic"))
```

```{r}
arrange(modindices(d),-mi) %>% filter(op == "~")
parameterestimates(d)
```

```{r}
out = measurementInvariance(model = mo8,data = Data.new,group = "group",strict = T,quiet = T)
summary(compareFit(out))
```

```{r}
b = sem(model = mo8,data = Data.new, group = "group", group.equal = c("loadings", "intercepts"))
summary(b)
fitMeasures(b,c("chisq", "df", "pvalue","srmr","tli","cfi","rmsea","aic","bic"))
```

```{r}
fitMeasures(b,c("chisq", "df", "pvalue","srmr","tli","cfi","rmsea","aic","bic"))
```
```{r}
mo9 = '


#一体感
r21 =~ Q12m4 + Q12m5 + Q12m6
#愛着
r22 =~ Q12m7 + Q12m8 + Q12m9
#誇り
r23 =~ Q12m10 + Q13m1 + Q13m2


f1 =~ Q14m1 + Q14m2 + Q14m5
f2 =~ Q14m7 + Q14m10
f3 =~ Q15m1 + Q15m2 + Q15m3 + Q15m4
f4 =~ Q15m5 + Q15m6 + Q15m7 + Q15m8 + Q15m10


f1 ~ r21 + r22 + r23
f2 ~ r21 + r22 + r23
f3 ~ r21 + r22 + r23
f4 ~ r21 + r22 + r23

r21 ~~ r22
r21 ~~ r23
r22 ~~ r23

f1 ~~ f2
f1 ~~ f3
f1 ~~ f4
f2 ~~ f3
f2 ~~ f4
f3 ~~ f4

'
```


```{r}
e = sem(model = mo9,data = Data,std.ov = TRUE)
summary(e)
fitMeasures(e,c("chisq", "df", "pvalue","srmr","tli","cfi","rmsea","aic","bic"))
```

```{r}
arrange(modindices(d),-mi) %>% filter(op == "~")
parameterestimates(d)
```

```{r}
out = measurementInvariance(model = mo9,data = Data,group = "group",strict = T,quiet = T)
summary(compareFit(out))
```

```{r}
b = sem(model = mo9,data = Data, group = "group", group.equal = c("loadings", "intercepts"))
summary(b)
fitMeasures(b,c("chisq", "df", "pvalue","srmr","tli","cfi","rmsea","aic","bic"))
```

```{r}
mo10 = '


#一体感
r21 =~ Q12m4 + Q12m5 + Q12m6
#愛着
r22 =~ Q12m7 + Q12m8 + Q12m9
#誇り
r23 =~ Q12m10 + Q13m1 + Q13m2


f1 =~ Q14m1 + Q14m2
f2 =~ Q14m4 + Q14m5
f3 =~ Q14m7 + Q14m8 + Q14m9
f4 =~ Q15m1 + Q15m2 + Q15m3 + Q15m4
f5 =~ Q15m5 + Q15m6 + Q15m7 + Q15m8 + Q15m10


f1 ~ r21 + r22 + r23
f2 ~ r21 + r22 + r23
f3 ~ r21 + r22 + r23
f4 ~ r21 + r22 + r23
f5 ~ r21 + r22 + r23

r21 ~~ r22
r21 ~~ r23
r22 ~~ r23

f1 ~~ f2
f1 ~~ f3
f1 ~~ f4
f1 ~~ f5
f2 ~~ f3
f2 ~~ f4
f2 ~~ f5
f3 ~~ f4
f3 ~~ f5
f4 ~~ f5



'
```


```{r}
e = sem(model = mo10,data = Data,std.ov = TRUE)
summary(e)
fitMeasures(e,c("chisq", "df", "pvalue","srmr","tli","cfi","rmsea","aic","bic"))
```

```{r}
arrange(modindices(d),-mi) %>% filter(op == "~")
parameterestimates(d)
```

```{r}
out = measurementInvariance(model = mo10,data = Data,group = "group",strict = T,quiet = T)
summary(compareFit(out))
```

```{r}
modelaaaa = '


#一体感
r21 =~ Q12m4 + Q12m5 + Q12m6
#愛着
r22 =~ Q12m7 + Q12m8 + Q12m9
#誇り
r23 =~ Q12m10 + Q13m1 + Q13m2


f1 =~ Q14m1 + Q14m2 + Q14m4 + Q14m5


f2 =~ Q15m1 + Q15m2 + Q15m3 + Q15m4


f3 =~ Q15m5 + Q15m6 + Q15m7 + Q15m8 + Q15m9



f1 ~ r21 + r22 + r23
f2 ~ r21 + r22 + r23
f3 ~ r21 + r22 + r23


r21 ~~ r22
r21 ~~ r23
r22 ~~ r23

f1 ~~ f2
f1 ~~ f3
f2 ~~ f3

Q14m4	~~ Q14m5
Q14m4	~~ Q15m1
Q15m4	~~ Q15m5
Q15m5	~~ Q15m6

r21 ~ 1
r22 ~ 1
r23 ~ 1

f1 ~ 1
f2 ~ 1
f3 ~ 1

'
```

```{r}
e = sem(model = modelaaaa,data = Data,std.ov = TRUE)
summary(e, standardized=T)
fitMeasures(e,c("chisq", "df", "pvalue","srmr","tli","cfi","rmsea","aic","bic"))
```

```{r}
arrange(modindices(d),-mi) %>% filter(op == "~")
parameterestimates(d)
```

```{r}
out = measurementInvariance(model = modelaaaa,data = Data,group = "group",strict = T,quiet = T)
summary(compareFit(out))
```

```{r}
fff = sem(model = modelaaaa,data = Data, group = "group", group.equal = c("loadings", "intercepts"))
summary(fff, standardized=T)
fitMeasures(fff,c("chisq", "df", "pvalue","srmr","tli","cfi","rmsea","aic","bic"))

arrange(modindices(fff),-mi) %>% filter(op != "")
parameterestimates(fff)
```

