---
title: "データ分析1"
author: "Kyohei ITO"
date: "12/30/2021"
output: html_document
---

```{r setup, include=FALSE}
knitr::opts_chunk$set(echo = TRUE)
```


パッケージの読み込み

```{r}

library(tidyverse)
library(psych)
library(GPArotation)
library(lavaan)
library(semTools)
library(semPlot)

```

データの読み込み

```{r}
Data_m =  read_csv("/home/rstudio/fanaticism/data/musician.csv", locale = locale(encoding = "CP932"))
Data_s =  read_csv("/home/rstudio/fanaticism/data/sport.csv", locale = locale(encoding = "CP932"))
Data_h =  read_csv("/home/rstudio/fanaticism/data/haiyu.csv", locale = locale(encoding = "CP932"))
Data_i =  read_csv("/home/rstudio/fanaticism/data/idle.csv",locale = locale(encoding = "CP932"))
Data_o =  read_csv("/home/rstudio/fanaticism/data/owarai.csv",locale = locale(encoding = "CP932"))

#group列の追加

Data_m = mutate(Data_m, group = 1)
Data_s = mutate(Data_m, group = 2)
Data_h = mutate(Data_h, group = 3)
Data_i = mutate(Data_i, group = 4)
Data_o = mutate(Data_m, group = 5)

#DataFrameの結合

Data = rbind(Data_m, Data_s, Data_h, Data_i, Data_o)

#ダミー項目の削除

Data = select(Data, -"Q.13-m3")


#逆転項目の修正

Data = mutate(Data, `Q.5-m8` = (8-`Q.5-m8`),
                `Q.8-m6` = (8-`Q.8-m6`),
                `Q.9-m10` = (8-`Q.9-m10`),
                `Q.16-m3` = (8-`Q.16-m3`),
                `Q.17-m1` = (8-`Q.17-m1`))

#不必要な項目の削除

Data = select(Data, -(131:142))



```

相関係数行列
```{r}

corD = Data %>% select(-(1:14)) %>% cor()
write.csv(corD, "cor.csv")

```


探索的因子分析

ファン心理

平行分析
```{r}
Data %>% select((15:87)) %>% 
  fa.parallel()

```

ガットマン基準
```{r}
corx = cor(select(Data,(15:87)))
eigen(corx)$values

```

```{r}

fa.result = fa(select(Data,(15:87)),nfactors=8,fm="ml",rotate="promax",scores=TRUE)
write.csv(fa.result$loadings, "fa11.csv")
#print(fa.result$loadings, digits = 3, sort=TRUE,cutoff=0)

```
```{r}
fa.result1 = fa(select(Data,(15:87),-`Q.5-m8`),nfactors=8,fm="ml",rotate="promax",scores=TRUE)
write.csv(fa.result1$loadings, "fa12.csv")
```

```{r}
fa.result2 = fa(select(Data,(15:87),-`Q.5-m8`,-`Q.9-m10`),nfactors=8,fm="ml",rotate="promax",scores=TRUE)
write.csv(fa.result2$loadings, "fa13.csv")
```

```{r}
fa.result3 = fa(select(Data,(15:87),-`Q.5-m8`,-`Q.9-m10`,-`Q.10-m9`),nfactors=8,fm="ml",rotate="promax",scores=TRUE)
write.csv(fa.result3$loadings, "fa14.csv")
```

```{r}
fa.result4 = fa(select(Data,(15:87),-`Q.5-m8`,-`Q.9-m10`,-`Q.10-m9`,-`Q.10-m4`),nfactors=8,fm="ml",rotate="promax",scores=TRUE)
write.csv(fa.result4$loadings, "fa15.csv")
```

```{r}
fa.result5 = fa(select(Data,(15:87),-`Q.5-m8`,-`Q.9-m10`,-`Q.10-m9`,-`Q.10-m4`,-`Q.8-m6`),nfactors=8,fm="ml",rotate="promax",scores=TRUE)
write.csv(fa.result5$loadings, "fa16.csv")
```

```{r}
fa.result6 = fa(select(Data,(15:87),-`Q.5-m8`,-`Q.9-m10`,-`Q.10-m9`,-`Q.10-m4`,-`Q.8-m6`,-`Q.11-m4`),nfactors=8,fm="ml",rotate="promax",scores=TRUE)
write.csv(fa.result6$loadings, "fa17.csv")
```

```{r}
fa.result7 = fa(select(Data,(15:87),-`Q.5-m8`,-`Q.9-m10`,-`Q.10-m9`,-`Q.10-m4`,-`Q.8-m6`,-`Q.11-m4`,-`Q.11-m3`),nfactors=8,fm="ml",rotate="promax",scores=TRUE)
write.csv(fa.result7$loadings, "fa18.csv")
```

```{r}
fa.result8 = fa(select(Data,(15:87),-`Q.5-m8`,-`Q.9-m10`,-`Q.10-m9`,-`Q.10-m4`,-`Q.8-m6`,-`Q.11-m4`,-`Q.11-m3`,-`Q.11-m2`),nfactors=8,fm="ml",rotate="promax",scores=TRUE)
write.csv(fa.result8$loadings, "fa19.csv")
```

```{r}
fa.result9 = fa(select(Data,(15:87),-`Q.5-m8`,-`Q.9-m10`,-`Q.10-m9`,-`Q.10-m4`,-`Q.8-m6`,-`Q.11-m4`,-`Q.11-m3`,-`Q.11-m2`,-`Q.8-m5`),nfactors=8,fm="ml",rotate="promax",scores=TRUE)
write.csv(fa.result9$loadings, "fa110.csv")
```

```{r}
fa.result10 = fa(select(Data,(15:87),-`Q.5-m8`,-`Q.9-m10`,-`Q.10-m9`,-`Q.10-m4`,-`Q.8-m6`,-`Q.11-m4`,-`Q.11-m3`,-`Q.11-m2`,-`Q.8-m5`,-`Q.8-m4`),nfactors=8,fm="ml",rotate="promax",scores=TRUE)
write.csv(fa.result10$loadings, "fa111.csv")
```

```{r}
fa.result11 = fa(select(Data,(15:87),-`Q.5-m8`,-`Q.9-m10`,-`Q.10-m9`,-`Q.10-m4`,-`Q.8-m6`,-`Q.11-m4`,-`Q.11-m3`,-`Q.11-m2`,-`Q.8-m5`,-`Q.8-m4`,-`Q.11-m1`),nfactors=8,fm="ml",rotate="promax",scores=TRUE)
write.csv(fa.result11$loadings, "fa112.csv")
```

```{r}
fa.result12 = fa(select(Data,(15:87),-`Q.5-m8`,-`Q.9-m10`,-`Q.10-m9`,-`Q.10-m4`,-`Q.8-m6`,-`Q.11-m4`,-`Q.11-m3`,-`Q.11-m2`,-`Q.8-m5`,-`Q.8-m4`,-`Q.11-m1`,-`Q.8-m3`),nfactors=8,fm="ml",rotate="promax",scores=TRUE)
write.csv(fa.result12$loadings, "fa113.csv")
```

```{r}
fa.result13 = fa(select(Data,(15:87),-`Q.5-m8`,-`Q.9-m10`,-`Q.10-m9`,-`Q.10-m4`,-`Q.8-m6`,-`Q.11-m4`,-`Q.11-m3`,-`Q.11-m2`,-`Q.8-m5`,-`Q.8-m4`,-`Q.11-m1`,-`Q.8-m3`,-`Q.8-m2`),nfactors=8,fm="ml",rotate="promax",scores=TRUE)
write.csv(fa.result13$loadings, "fa114.csv")
```

```{r}
fa.result14 = fa(select(Data,(15:87),-`Q.5-m8`,-`Q.9-m10`,-`Q.10-m9`,-`Q.10-m4`,-`Q.8-m6`,-`Q.11-m4`,-`Q.11-m3`,-`Q.11-m2`,-`Q.8-m5`,-`Q.8-m4`,-`Q.11-m1`,-`Q.8-m3`,-`Q.8-m2`,-`Q.10-m10`),nfactors=8,fm="ml",rotate="promax",scores=TRUE)
write.csv(fa.result14$loadings, "fa115.csv")
```

```{r}
fa.result15 = fa(select(Data,(15:87),-`Q.5-m8`,-`Q.9-m10`,-`Q.10-m9`,-`Q.10-m4`,-`Q.8-m6`,-`Q.11-m4`,-`Q.11-m3`,-`Q.11-m2`,-`Q.8-m5`,-`Q.8-m4`,-`Q.11-m1`,-`Q.8-m3`,-`Q.8-m2`,-`Q.10-m10`,-`Q.9-m4`),nfactors=8,fm="ml",rotate="promax",scores=TRUE)
write.csv(fa.result15$loadings, "fa116.csv")
```

ファン行動（5因子）

```{r}
corx2 = cor(select(Data,(99:118)))
eigen(corx2)$values

```

```{r}
fa.result21 = fa(select(Data,(99:118)),nfactors=5,fm="ml",rotate="promax",scores=TRUE)
write.csv(fa.result21$loadings, "fa201.csv")

```

```{r}
fa.result22 = fa(select(Data,(99:118),-`Q.14-m6`),nfactors=5,fm="ml",rotate="promax",scores=TRUE)
write.csv(fa.result22$loadings, "fa202.csv")

```

```{r}
fa.result23 = fa(select(Data,(99:118),-`Q.14-m6`,-`Q.15-m1`),nfactors=5,fm="ml",rotate="promax",scores=TRUE)
write.csv(fa.result23$loadings, "fa203.csv")

```

```{r}
fa.result24 = fa(select(Data,(99:118),-`Q.14-m6`,-`Q.15-m1`,-`Q.14-m5`),nfactors=5,fm="ml",rotate="promax",scores=TRUE)
write.csv(fa.result24$loadings, "fa204.csv")

```

```{r}
fa.result25 = fa(select(Data,(99:118),-`Q.14-m6`,-`Q.15-m1`,-`Q.14-m5`,-`Q.15-m2`),nfactors=5,fm="ml",rotate="promax",scores=TRUE)
write.csv(fa.result25$loadings, "fa205.csv")
```

```{r}
fa.result26 = fa(select(Data,(99:118),-`Q.14-m6`,-`Q.15-m1`,-`Q.14-m5`,-`Q.15-m2`,-`Q.14-m9`),nfactors=5,fm="ml",rotate="promax",scores=TRUE)
write.csv(fa.result26$loadings, "fa206.csv")
```


ファン行動（3因子）
```{r}
fa.result31 = fa(select(Data,(99:118)),nfactors=3,fm="ml",rotate="promax",scores=TRUE)
write.csv(fa.result31$loadings, "fa301.csv")

```

```{r}
fa.result32 = fa(select(Data,(99:118),-`Q.15-m9`),nfactors=3,fm="ml",rotate="promax",scores=TRUE)
write.csv(fa.result32$loadings, "fa302.csv")

```

```{r}
fa.result33 = fa(select(Data,(99:118),-`Q.15-m9`, -`Q.15-m10`),nfactors=3,fm="ml",rotate="promax",scores=TRUE)
write.csv(fa.result33$loadings, "fa303.csv")

```

```{r}
fa.result34 = fa(select(Data,(99:118),-`Q.15-m9`, -`Q.15-m10` , -`Q.15-m2`),nfactors=3,fm="ml",rotate="promax",scores=TRUE)
write.csv(fa.result34$loadings, "fa304.csv")

```

```{r}
fa.result35 = fa(select(Data,(99:118),-`Q.15-m9`, -`Q.15-m10` , -`Q.15-m2`, -`Q.14-m7`),nfactors=3,fm="ml",rotate="promax",scores=TRUE)
write.csv(fa.result35$loadings, "fa305.csv")

```

```{r}
fa.result36 = fa(select(Data,(99:118),-`Q.15-m9`, -`Q.15-m10` , -`Q.15-m2`, -`Q.14-m7`, -`Q.15-m3`),nfactors=3,fm="ml",rotate="promax",scores=TRUE)
write.csv(fa.result36$loadings, "fa306.csv")

```

```{r}
fa.result37 = fa(select(Data,(99:118),-`Q.15-m9`, -`Q.15-m10` , -`Q.15-m2`, -`Q.14-m7`, -`Q.15-m3`,-`Q.15-m7`),nfactors=3,fm="ml",rotate="promax",scores=TRUE)
write.csv(fa.result37$loadings, "fa307.csv")

```

ファン行動（2因子）

```{r}
fa.result41 = fa(select(Data,(99:118)),nfactors=2,fm="ml",rotate="promax",scores=TRUE)
write.csv(fa.result41$loadings, "fa401.csv")

```

```{r}

fa.result42 = fa(select(Data,(99:118),-"Q.14-m6"),nfactors=2,fm="ml",rotate="promax",scores=TRUE)
write.csv(fa.result42$loadings, "fa402.csv")

```



クロンバックα

```{r}
#ファン心理
alpha1 = select(Data,"Q.5-m1","Q.5-m2","Q.5-m3","Q.5-m4","Q.5-m5","Q.5-m6","Q.5-m7","Q.5-m9","Q.5-m10","Q.6-m1","Q.6-m2","Q.6-m3") %>% alpha()
alpha1$total

alpha2 = select(Data,"Q.6-m4","Q.6-m5","Q.6-m6","Q.6-m7","Q.6-m8","Q.6-m9","Q.6-m10","Q.7-m1","Q.7-m2","Q.7-m3","Q.7-m4","Q.7-m5","Q.7-m6") %>% alpha()
alpha2$total

alpha3 = select(Data,"Q.8-m7","Q.8-m8","Q.8-m9","Q.8-m10","Q.9-m1","Q.9-m2","Q.9-m3") %>% alpha()
alpha3$total

alpha4 = select(Data,"Q.11-m5","Q.11-m6","Q.11-m7","Q.11-m8","Q.11-m9","Q.11-m10","Q.8-m1") %>% alpha()
alpha4$total

alpha5 = select(Data,"Q.9-m5","Q.9-m6","Q.9-m7","Q.9-m8","Q.9-m9","Q.10-m1","Q.10-m2","Q.10-m3") %>% alpha()
alpha5$total


alpha6 = select(Data,"Q.7-m7","Q.7-m8","Q.7-m9","Q.7-m10") %>% alpha()
alpha6$total

alpha7 = select(Data,"Q.12-m1","Q.12-m2","Q.12-m3") %>% alpha()
alpha7$total

alpha8 = select(Data,"Q.10-m5","Q.10-m6","Q.10-m7","Q.10-m8") %>% alpha()
alpha8$total


```


```{r}
#ファン行動
alpha9 = select(Data,"Q.14-m4","Q.14-m7","Q.14-m10") %>% alpha()
alpha9$total

alpha10 = select(Data,"Q.14-m1","Q.14-m2","Q.14-m3") %>% alpha()
alpha10$total

alpha11 = select(Data,"Q.14-m8","Q.15-m7","Q.15-m8") %>% alpha()
alpha11$total

alpha12 = select(Data,"Q.15-m3","Q.15-m4","Q.15-m5","Q.15-m6") %>% alpha()
alpha12$total

alpha13 = select(Data,"Q.15-m9","Q.15-m10") %>% alpha()
alpha13$total


```

```{r}
#ファン行動（3因子）
alpha14 = select(Data,"Q.14-m1","Q.14-m2","Q.14-m3","Q.14-m4","Q.14-m5","Q.14-m6","Q.14-m10","Q.15-m1") %>% alpha()
alpha14$total

alpha15 = select(Data,"Q.15-m4","Q.15-m5","Q.15-m6","Q.15-m8") %>% alpha()
alpha15$total

alpha16 = select(Data,"Q.14-m8","Q.14-m9") %>% alpha()
alpha16$total


```

```{r}
#ファン行動（2因子）
alpha17 = select(Data,"Q.15-m7","Q.15-m8","Q.15-m5","Q.15-m6","Q.14-m8","Q.14-m9","Q.15-m4","Q.15-m9","Q.15-m2","Q.14-m3","Q.15-m10") %>% alpha()
alpha17$total

alpha18 = select(Data,"Q.14-m7","Q.15-m3","Q.14-m10","Q.15-m1","Q.14-m4","Q.14-m2","Q.14-m5","Q.14-m1") %>% alpha()
alpha18$total


```

構造方程式モデリング（全体）


列名の変更
```{r}
colnames(Data) = str_replace(colnames(Data_t), '-', '')
colnames(Data) = str_replace(colnames(Data_t), '\\.', '')

```



モデル
```{r}
model1 = '

#顧客期待
a1 =~ Q16m1 + Q16m2 + Q16m3 
#知覚価値
a2 =~ Q16m4 + Q16m5 + Q16m6
#知覚価値
a3 =~ Q17m2 + Q17m3
#顧客満足
a4 =~ Q17m4 + Q17m5 + Q17m6


#ロイヤリティ
r2 =~ r21 + r22 + r23

#一体感
r21 =~ Q12m4 + Q12m5 + Q12m6
#愛着
r22 =~ Q12m7 + Q12m8 + Q12m9
#誇り
r23 =~ Q12m10 + Q13m1 + Q13m2

#ファン行動
f1 =~ Q14m4 + Q14m7 + Q14m10
f2 =~ Q14m1 + Q14m2 + Q14m3
f3 =~ Q14m8 + Q15m7 + Q15m8
f4 =~ Q15m3 + Q15m4 + Q15m5 + Q15m6
f5 =~ Q15m9 + Q15m10

#回帰
a3 ~ a1
a2 ~ a3 + a1
a4 ~ a2 + a3


r2 ~ a4

f1 ~ r2
f2 ~ r2
f3 ~ r2
f4 ~ r2
f5 ~ r2


Q15m3 ~~ Q15m4
Q15m3 ~~ Q15m5
Q15m4	~~ Q15m6
Q15m5 ~~ Q15m6
Q17m4 ~~ Q17m6
Q16m2	~~ Q16m3
Q14m8	~~ Q15m8


'

```
#応援ロイヤリティ
r1 =~ Q13m4 + Q13m5
r1 ~ a4
r1 ~ r2

```{r}
fit1 = sem(model = model1, data = Data)

summary(fit1)
```

```{r}
fitMeasures(fit1)
```

```{r}
arrange(modindices(fit1),-mi) %>% filter(op == "~~")
parameterestimates(fit1)
```


model2(応援ロイヤリティ無し)

```{r}
model2 = '
#顧客期待
a1 =~ Q16m1 + Q16m2 + Q16m3 
#知覚価値
a2 =~ Q16m4 + Q16m5 + Q16m6 + Q17m1
#知覚価値
a3 =~ Q17m2 + Q17m3
#顧客満足
a4 =~ Q17m4 + Q17m5 + Q17m6


#ロイヤリティ
r2 =~ r21 + r22 + r23

#一体感
r21 =~ Q12m4 + Q12m5 + Q12m6
#愛着
r22 =~ Q12m7 + Q12m8 + Q12m9
#誇り
r23 =~ Q12m10 + Q13m1 + Q13m2

#ファン行動
f1 =~ Q14m4 + Q14m7 + Q14m10
f2 =~ Q14m1 + Q14m2 + Q14m3
f3 =~ Q14m8 + Q15m7 + Q15m8
f4 =~ Q15m3 + Q15m4 + Q15m5 + Q15m6
f5 =~ Q15m9 + Q15m10

#回帰
a3 ~ a1
a2 ~ a3 + a1
a4 ~ a1 + a2 + a3

r2 ~ a4

f1 ~ r2
f2 ~ r2
f3 ~ r2
f4 ~ r2
f5 ~ r2

'


```


```{r}
fit2 = sem(model = model2, data = Data)

summary(fit2)
```

```{r}

fitMeasures(fit2)

```

```{r}
modindices(fit2)
parameterestimates(fit2)
```

```{r}
semPaths(fit2, "eq", ask = FALSE, as.expression = "edges")
```

model3(ファン行動3因子)

```{r}
model3 = '
#顧客期待
a1 =~ Q16m1 + Q16m2 + Q16m3 
#知覚品質
a2 =~ Q16m4 + Q16m5 + Q16m6 + Q17m1
#知覚価値
a3 =~ Q17m2 + Q17m3
#顧客満足
a4 =~ Q17m4 + Q17m5 + Q17m6

#応援ロイヤリティ
r1 =~ Q13m4 + Q13m5
#ロイヤリティ
r2 =~ r21 + r22 + r23

#一体感
r21 =~ Q12m4 + Q12m5 + Q12m6
#愛着
r22 =~ Q12m7 + Q12m8 + Q12m9
#誇り
r23 =~ Q12m10 + Q13m1 + Q13m2

#ファン行動
f1 =~ Q14m1 + Q14m2 + Q14m3 + Q14m4 + Q14m5 + Q14m6 + Q14m10 + Q15m1
f2 =~ Q15m4 + Q15m5 + Q15m6 + Q15m8
f3 =~ Q14m8 + Q14m9


#回帰
a3 ~ a1
a2 ~ a3 + a1
a4 ~ a1 + a2 + a3

r1 ~ a4
r2 ~ a4

f1 ~ r2 + r1
f2 ~ r2 + r1
f3 ~ r2 + r1



f1 ~~ 0*f2
f1 ~~ 0*f3
f2 ~~ 0*f3


'

```

#残差分散

Q16m1 ~~ 1*Q16m1
Q16m2 ~~ 1*Q16m2
Q16m3 ~~ 1*Q16m3

Q16m4 ~~ 1*Q16m4
Q16m5 ~~ 1*Q16m5
Q16m6 ~~ 1*Q16m6
Q17m1 ~~ 1*Q17m1

Q17m2 ~~ 1*Q17m2
Q17m3 ~~ 1*Q17m3

Q17m4 ~~ 1*Q17m4
Q17m5 ~~ 1*Q17m5
Q17m6 ~~ 1*Q17m6

Q13m4  ~~ 1*Q13m4
Q13m5 ~~ 1*Q13m5

Q12m4 ~~ 1*Q12m4
Q12m5 ~~ 1*Q12m5
Q12m6 ~~ 1*Q12m6

Q12m7 ~~ 1*Q12m7
Q12m8 ~~ 1*Q12m8
Q12m9 ~~ 1*Q12m9

Q12m10 ~~ 1*Q12m10
Q13m1 ~~ 1*Q13m1
Q13m2 ~~ 1*Q13m2

Q14m1 ~~ 1*Q14m1
Q14m2 ~~ 1*Q14m2
Q14m3 ~~ 1*Q14m3
Q14m4 ~~ 1*Q14m4
Q14m5 ~~ 1*Q14m5
Q14m6 ~~ 1*Q14m6
Q14m10 ~~ 1*Q14m10
Q15m1 ~~ 1*Q15m1

Q15m4 ~~ 1*Q15m4
Q15m5 ~~ 1*Q15m5
Q15m6 ~~ 1*Q15m6
Q15m8 ~~ 1*Q15m8

Q14m8 ~~ 1*Q14m8
Q14m9 ~~ 1*Q14m9

a2 ~~ 1*a2
a3 ~~ 1*a3
a4 ~~ 1*a4

r1 ~~ 1*r1
r2 ~~ 1*r1

f1 ~~ 1*f1
f2 ~~ 1*f2
f3 ~~ 1*f3




```{r}
fit3 = sem(model = model3, data = Data, estimator = "ML", std.lv = TRUE)

summary(fit3)
```

```{r}

fitMeasures(fit3)

```

```{r}
modindices(fit3) %>% filter(op == "~")
parameterestimates(fit3)%>% filter(op != "~")
```
model4(修正)
```{r}
model4 = '
#顧客期待
a1 =~ Q16m1 + Q16m2 + Q16m3 
#知覚品質
a2 =~ Q16m4 + Q16m5 + Q16m6
#知覚価値
a3 =~ Q17m2 + Q17m3
#顧客満足
a4 =~ Q17m4 + Q17m5 + Q17m6


#ロイヤリティ
r2 =~ r21 + r22 + r23

#一体感
r21 =~ Q12m4 + Q12m5 + Q12m6
#愛着
r22 =~ Q12m7 + Q12m8 + Q12m9
#誇り
r23 =~ Q12m10 + Q13m1 + Q13m2

#ファン行動
f1 =~ Q14m1 + Q14m2 + Q14m3 + Q14m4 + Q14m5 + Q14m6 + Q14m10 + Q15m1
f2 =~ Q15m4 + Q15m5 + Q15m6 + Q15m8
f3 =~ Q14m8 + Q14m9


#回帰
a3 ~ a1
a2 ~ a3 + a1
a4 ~ a2 + a3


r2 ~ a4

f1 ~ r2
f2 ~ r2 
f3 ~ r2 



'

```

```{r}
fit4 = sem(model = model4, data = Data, estimator = "ML")

summary(fit4)
```

```{r}
fitMeasures(fit4)
```

```{r}
arrange(modindices(fit4),-mi) %>% filter(op == "~~")
parameterestimates(fit4)
```
```{r}
parTable(fit4)
```

model5ロイヤリティ簡易尺度

```{r}
model5 = '
#顧客期待
a1 =~ Q16m1 + Q16m2 + Q16m3 
#知覚品質
a2 =~ Q16m4 + Q16m5 + Q16m6
#知覚価値
a3 =~ Q17m2 + Q17m3
#顧客満足
a4 =~ Q17m4 + Q17m5 + Q17m6


#ロイヤリティ
r2 =~ Q12m5 + Q12m8 + Q13m1


#ファン行動
f1 =~ Q14m1 + Q14m2 + Q14m3 + Q14m4 + Q14m5 + Q14m6 + Q14m10 + Q15m1
f2 =~ Q15m4 + Q15m5 + Q15m6 + Q15m8
f3 =~ Q14m8 + Q14m9


#回帰
a3 ~ a1
a2 ~ a3 + a1
a4 ~ a2 + a3


r2 ~ a4

f1 ~ r2
f2 ~ r2 
f3 ~ r2 


'
```

```{r}
fit5 = sem(model = model5, data = Data, estimator = "ML")

```

```{r}

summary(fit5)

```

```{r}

fitMeasures(fit5)

```

model6ファン行動21因子

```{r}
model6 = '

#顧客期待
a1 =~ Q16m1 + Q16m2 + Q16m3 
#知覚価値
a2 =~ Q16m4 + Q16m5 + Q16m6
#知覚価値
a3 =~ Q17m2 + Q17m3
#顧客満足
a4 =~ Q17m4 + Q17m5 + Q17m6


#ロイヤリティ
r2 =~ r21 + r22 + r23

#一体感
r21 =~ Q12m4 + Q12m5 + Q12m6
#愛着
r22 =~ Q12m7 + Q12m8 + Q12m9
#誇り
r23 =~ Q12m10 + Q13m1 + Q13m2

#ファン行動
f1 =~ Q15m7 + Q15m8 + Q15m5 + Q15m6 + Q14m8 + Q14m9 + Q15m4 + Q15m9 + Q15m2 + Q14m3 + Q15m10
f2 =~ Q14m7 + Q15m3 + Q14m10 + Q15m1 + Q14m4 + Q14m2 + Q14m5 + Q14m1

#回帰
a3 ~ a1
a2 ~ a3 + a1
a4 ~ a2 + a3


r2 ~ a4

f1 ~ r2
f2 ~ r2

Q16m2	~~ Q16m3
Q15m5 ~~ Q15m6
Q14m2	~~ Q14m1
Q15m9	~~ Q15m10
Q14m8	~~ Q14m9
Q14m4	~~ Q14m5
Q14m3	~~ Q14m2
Q15m4	~~ Q15m3
Q17m4	~~ Q17m6
Q15m3	~~ Q14m4
Q15m7	~~ Q15m4
Q14m7	~~ Q14m1
Q14m7	~~ Q14m10
Q15m7	~~ Q15m8

f1 ~ a4
f2 ~ a4

'

```

```{r}
fit6 = sem(model = model6, data = Data, estimator = "ML")

```

```{r}

a = summary(fit6)

```


```{r}

fitMeasures(fit6)

```


```{r}
arrange(modindices(fit6),-mi) %>% filter(op == "~")

```



```{r}
#ファン行動（2因子）
alpha17 = select(Data,"Q.15-m7","Q.15-m8","Q.15-m5","Q.15-m6","Q.14-m8","Q.14-m9","Q.15-m4","Q.15-m9","Q.15-m2","Q.14-m3","Q.15-m10") %>% alpha()
alpha17$total

alpha18 = select(Data,"Q.14-m7","Q.15-m3","Q.14-m10","Q.15-m1","Q.14-m4","Q.14-m2","Q.14-m5","Q.14-m1") %>% alpha()
alpha18$total


```


顧客満足model

```{r}
model7 = '

#顧客期待
a1 =~ Q16m1 + Q16m2 + Q16m3 
#知覚価値
a2 =~ Q16m4 + Q16m5 + Q16m6
#知覚価値
a3 =~ Q17m2 + Q17m3
#顧客満足
a4 =~ Q17m4 + Q17m5 + Q17m6


#ロイヤリティ
r2 =~ r21 + r22 + r23

#一体感
r21 =~ Q12m4 + Q12m5 + Q12m6
#愛着
r22 =~ Q12m7 + Q12m8 + Q12m9
#誇り
r23 =~ Q12m10 + Q13m1 + Q13m2

#回帰
a3 ~ a1
a2 ~ a3 + a1
a4 ~ a2 + a3


r2 ~ a4

Q16m2	~~ Q16m3
Q17m4	~~ Q17m6
Q12m10 ~~ Q13m2


'

```

```{r}
fit7 = sem(model = model7, data = Data, estimator = "ML")

```

```{r}
summary(fit7)
```


```{r}

fitMeasures(fit7)

```


```{r}
arrange(modindices(fit7),-mi) %>% filter(op == "~~")

```

簡略model1

```{r}
model8 = '
#ロイヤリティ
r2 =~ r21 + r22 + r23

#一体感
r21 =~ Q12m4 + Q12m5 + Q12m6
#愛着
r22 =~ Q12m7 + Q12m8 + Q12m9
#誇り
r23 =~ Q12m10 + Q13m1 + Q13m2

#ファン行動
f1 =~ Q15m7 + Q15m8 + Q15m5 + Q15m6 + Q14m8 + Q14m9 + Q15m4 + Q15m9 + Q15m2 + Q14m3 + Q15m10
f2 =~ Q14m7 + Q15m3 + Q14m10 + Q15m1 + Q14m4 + Q14m2 + Q14m5 + Q14m1

#回帰

f1 ~ r2
f2 ~ r2
'


```

```{r}
fit8 = sem(model = model8, data = Data, estimator = "ML")

```

```{r}

fitMeasures(fit8)

```

簡略model2

```{r}
model9 = '
#ロイヤリティ
r2 =~ r21 + r22 + r23

#一体感
r21 =~ Q12m4 + Q12m5 + Q12m6
#愛着
r22 =~ Q12m7 + Q12m8 + Q12m9
#誇り
r23 =~ Q12m10 + Q13m1 + Q13m2

#ファン行動
f1 =~ Q14m1 + Q14m2 + Q14m3 + Q14m4 + Q14m5 + Q14m6 + Q14m10 + Q15m1
f2 =~ Q15m4 + Q15m5 + Q15m6 + Q15m8
f3 =~ Q14m8 + Q14m9

#回帰

f1 ~ r2
f2 ~ r2
f3 ~ r2
'


```

```{r}
fit9 = sem(model = model9, data = Data, estimator = "ML")

```

```{r}

fitMeasures(fit9)

```

簡略model3

```{r}
model10 = '
#ロイヤリティ
r2 =~ r21 + r22 + r23

#一体感
r21 =~ Q12m4 + Q12m5 + Q12m6
#愛着
r22 =~ Q12m7 + Q12m8 + Q12m9
#誇り
r23 =~ Q12m10 + Q13m1 + Q13m2

#ファン行動
f1 =~ Q14m4 + Q14m7 + Q14m10
f2 =~ Q14m1 + Q14m2 + Q14m3
f3 =~ Q14m8 + Q15m7 + Q15m8
f4 =~ Q15m3 + Q15m4 + Q15m5 + Q15m6
f5 =~ Q15m9 + Q15m10

#回帰

f1 ~ r2
f2 ~ r2
f3 ~ r2
f4 ~ r2
f5 ~ r2

Q15m5	~~ Q15m6
Q15m3	~~ Q15m4
Q15m3	~~ Q15m5
Q14m1	~~ Q14m2
Q15m4	~~ Q15m6
Q12m10 ~~ Q13m1
Q12m4	~~ Q12m6
Q12m7	~~ Q12m8



r22	~~	r23

f1 ~~ 0*f5
f2 ~~ 0*f5


'


```

```{r}
fit10 = sem(model = model10, data = Data, estimator = "ML")

```

```{r}
summary(fit10)
```


```{r}

fitMeasures(fit10)

```
```{r}
lavInspect(fit10, "cov.lv")
```

```{r}
arrange(modindices(fit10),-mi) %>% filter(op == "~")
```

