---
title: "分析＿最終"
author: "Kyohei ITO"
date: "1/16/2022"
output: html_document
---

```{r setup, include=FALSE}
knitr::opts_chunk$set(echo = TRUE)
```

## 準備

必要パッケージの読み込み

```{r}

library(tidyverse)
library(psych)
library(GPArotation)
library(lavaan)
library(semTools)
library(semPlot)


```

データの読み込みと整形

```{r}
set.seed(11111)
Data_m =  read_csv("/home/rstudio/fanaticism/data/musician.csv", locale = locale(encoding = "CP932"))
Data_s =  read_csv("/home/rstudio/fanaticism/data/sport.csv", locale = locale(encoding = "CP932"))
Data_h =  read_csv("/home/rstudio/fanaticism/data/haiyu.csv", locale = locale(encoding = "CP932"))
Data_i =  read_csv("/home/rstudio/fanaticism/data/idle.csv",locale = locale(encoding = "CP932"))
Data_o =  read_csv("/home/rstudio/fanaticism/data/owarai.csv",locale = locale(encoding = "CP932"))

#group列の追加

Data_m = mutate(Data_m, group = 1)
Data_s = mutate(Data_s, group = 2)
Data_h = mutate(Data_h, group = 3)
Data_i = mutate(Data_i, group = 4)
Data_o = mutate(Data_o, group = 5)

#DataFrameの結合

Data = rbind(Data_m, Data_s, Data_h, Data_i, Data_o)

#ダミー項目の削除

Data = select(Data, -"Q.13-m3")


#逆転項目の修正

Data = mutate(Data, `Q.5-m8` = (8-`Q.5-m8`),
                `Q.8-m6` = (8-`Q.8-m6`),
                `Q.9-m10` = (8-`Q.9-m10`),
                `Q.16-m3` = (8-`Q.16-m3`),
                `Q.17-m1` = (8-`Q.17-m1`))

#不必要な項目の削除

Data = select(Data, -(131:142))


colnames(Data) = str_replace(colnames(Data), '-', '')
colnames(Data) = str_replace(colnames(Data), '\\.', '')

# ファン心理
fa.result15 = fa(select(Data,(15:87),-`Q5m8`,-`Q9m10`,-`Q10m9`,-`Q10m4`,-`Q8m6`,-`Q11m4`,-`Q11m3`,-`Q11m2`,-`Q8m5`,-`Q8m4`,-`Q11m1`,-`Q8m3`,-`Q8m2`,-`Q10m10`,-`Q9m4`),nfactors=8,fm="ml",rotate="promax",scores=TRUE)
aa = fa.result15$scores
Data = cbind(Data,aa)
Data = rename(Data, f11 = ML2, f12 = ML1, f13 = ML8, f14 = ML7, f15 = ML3, f16 = ML4, f17 = ML6, f18 = ML5)

fa.result26 = fa(select(Data,(99:118),-`Q14m6`,-`Q15m1`,-`Q14m5`,-`Q15m2`,-`Q14m9`),nfactors=5,fm="ml",rotate="promax",scores=TRUE)
bb = fa.result26$scores
Data = cbind(Data,aa)
Data = rename(Data, f21 = ML5, f22 = ML2, f23 = ML1, f24 = ML4, f25 = ML3)

fa1 = fa(select(Data,(88:96)),nfactors=3,fm="ml",rotate="promax",scores=TRUE)
test = fa1$scores
test = as.data.frame(test)
Data = cbind(Data,test)
Data = rename(Data, f31 = ML1, f32 = ML3, f33 = ML2)

fa12 = as.data.frame((Data$f31 + Data$f32 + Data$f33)/3)
Data = cbind(Data,fa12)
Data = rename(Data, f41 = 151)

rpca=prcomp(x= select(Data,(88:96)), scale=F)
pca1 = rpca$x
pca1 = as.data.frame(pca1)
Data = cbind(Data,pca1)


g = kmeans(select(Data,f11,f12,f13,f14,f15,f16,f17,f18),6,algorithm = "Hartigan-Wong", iter.max = 1000)
Data = cbind(Data,g$cluster)
Data = rename(Data, C = 'g$cluster')


```

## 分析

### 構成概念妥当性の検証


#### ファン心理

```{r}
fa.result15 = fa(select(Data,(15:87),-Q5m8,-Q9m10,-Q10m9,-Q10m4,-Q8m6,-Q11m4,-Q11m3,-Q11m2,-Q8m5,-Q8m4,-Q11m1,-Q8m3,-Q8m2,-Q10m10,-Q9m4),nfactors=8,fm="ml",rotate="promax",scores=TRUE)
write.csv(fa.result15$loadings, "F1.csv")
```


```{r}
#ファン心理
alpha1 = select(Data,"Q5m1","Q5m2","Q5m3","Q5m4","Q5m5","Q5m6","Q5m7","Q5m9","Q5m10","Q6m1","Q6m2","Q6m3") %>% alpha()
alpha1$total

alpha2 = select(Data,"Q6m4","Q6m5","Q6m6","Q6m7","Q6m8","Q6m9","Q6m10","Q7m1","Q7m2","Q7m3","Q7m4","Q7m5","Q7m6") %>% alpha()
alpha2$total

alpha3 = select(Data,"Q8m7","Q8m8","Q8m9","Q8m10","Q9m1","Q9m2","Q9m3") %>% alpha()
alpha3$total

alpha4 = select(Data,"Q11m5","Q11m6","Q11m7","Q11m8","Q11m9","Q11m10","Q8m1") %>% alpha()
alpha4$total

alpha5 = select(Data,"Q9m5","Q9m6","Q9m7","Q9m8","Q9m9","Q10m1","Q10m2","Q10m3") %>% alpha()
alpha5$total


alpha6 = select(Data,"Q7m7","Q7m8","Q7m9","Q7m10") %>% alpha()
alpha6$total

alpha7 = select(Data,"Q12m1","Q12m2","Q12m3") %>% alpha()
alpha7$total

alpha8 = select(Data,"Q10m5","Q10m6","Q10m7","Q10m8") %>% alpha()
alpha8$total


```


```{r}
model_f1 = '

a =~ Q6m8 + Q6m5 + Q6m6 + Q6m9 + Q6m7 + Q7m2 + Q7m1 + Q6m10 + Q7m5 + Q6m4 + Q7m6 + Q7m4 + Q7m3

b =~ Q5m3 + Q5m2 + Q5m7 + Q5m5 + Q5m6 + Q5m4 + Q5m1 + Q5m10 + Q5m9 + Q6m1 + Q6m2 + Q6m3

c =~ Q8m8 + Q8m7 + Q9m1 + Q8m9 + Q8m10 + Q9m2 + Q9m3

d =~ Q11m9 + Q11m10 + Q11m8 + Q11m7 + Q11m5 + Q11m6 + Q8m1

e =~ Q9m7 + Q9m6 + Q9m8 + Q9m5 + Q9m9 + Q10m2 + Q10m1 + Q10m3

f =~ Q12m1 + Q12m2 + Q12m3

g =~ Q7m8 + Q7m9 + Q7m7 + Q7m10

h =~ Q10m6 + Q10m5 + Q10m7 + Q10m8

'

fit_f1 = sem(model = model_f1,data = Data,std.lv = T)
summary(fit_f1)
fitMeasures(fit_f1,c("chisq", "df", "pvalue","srmr","tli","cfi","rmsea","aic","bic"))
```

#### ファン行動

```{r}
b3 = fa(select(Data,(99:118),-Q14m7,-Q14m8,-Q14m9,-Q14m10,-Q14m3, -Q14m6),nfactors=3,fm="ml",rotate="promax",scores=TRUE)
write.csv(b3$loadings, "F2.csv")
```

```{r}
alpha1 = select(Data,Q14m1,Q14m2,Q14m4,Q14m5) %>% alpha()
alpha1$total

alpha2 = select(Data,Q15m1,Q15m2,Q15m3,Q15m4) %>% alpha()
alpha2$total

alpha3 = select(Data,Q15m5, Q15m6, Q15m7, Q15m8, Q15m9) %>% alpha()
alpha3$total
```


```{r}
model_f2 = '

a =~ Q14m1 + Q14m2 + Q14m4 + Q14m5


b =~ Q15m1 + Q15m2 + Q15m3 + Q15m4


c =~ Q15m5 + Q15m6 + Q15m7 + Q15m8 + Q15m9


'

fit_f2 = sem(model = model_f2,data = Data,std.lv = T)
summary(fit_f2)
fitMeasures(fit_f2,c("chisq", "df", "pvalue","srmr","tli","cfi","rmsea","aic","bic"))
```

#### 顧客満足度

```{r}
a1 = fa(select(Data,(119:130), -Q16m1,-Q16m2,-Q16m3,-Q16m6,-Q17m1,-Q17m4),nfactors=3,fm="ml",rotate="promax",scores=TRUE)
write.csv(a1$loadings, "lo2.csv")
```

```{r}
model_l = '
a =~ Q17m2 + Q17m3
b =~ Q17m5 + Q17m6
c =~ Q16m4 + Q16m5
'

fit_l = sem(model = model_l,data = Data, std.lv = T)
summary(fit_l)
fitMeasures(fit_l,c("chisq", "df", "pvalue","srmr","tli","cfi","rmsea","aic","bic"))
```

```{r}
alpha_l1 = select(Data,Q17m2, Q17m3)%>% alpha()
alpha_l1$total
```
```{r}
alpha_l2 = select(Data,Q17m5, Q17m6)%>% alpha()
alpha_l2$total
```

```{r}
alpha_l3 = select(Data,Q16m4, Q16m5)%>% alpha()
alpha_l3$total
```


### ロイヤリティ

```{r}

fa1 = fa(select(Data,(88:96)),nfactors=3,fm="ml",rotate="promax",scores=TRUE)
write.csv(fa1$loadings, "L2.csv")

```

```{r}
alpha_21 = select(Data,Q12m4, Q12m5, Q12m6)%>% alpha()
alpha_21$total
```

```{r}
alpha_22 = select(Data,Q12m7, Q12m8, Q12m9)%>% alpha()
alpha_22$total
```

```{r}
alpha_23 = select(Data,Q12m10, Q13m1, Q13m2)%>% alpha()
alpha_23$total
```

```{r}
model41 = '
#一体感
r21 =~ Q12m4 + Q12m5 + Q12m6
#愛着
r22 =~ Q12m7 + Q12m8 + Q12m9
#誇り
r23 =~ Q12m10 + Q13m1 + Q13m2

'

fit41 = cfa(model = model41,data = Data)
summary(fit41)

fitMeasures(fit41,c("chisq", "df", "pvalue","srmr","tli","cfi","rmsea","aic","bic"))
```

### ロイヤリティとファン心理の相関係数

ファン心理とロイヤリティの相関係数
```{r}
a = (Data$f11 + Data$f12 + Data$f13 + Data$f14 + Data$f15 + Data$f16 + Data$f17 + Data$f18)/8
a = as.data.frame(a)

fa1 = fa(select(Data,(88:96)),nfactors=3,fm="ml",rotate="promax",scores=TRUE)
test = fa1$scores
test = as.data.frame(test)
b = (test$ML1 + test$ML3 + test$ML2)/3
b = as.data.frame(b)

#愛着・認知・誇り

ab = cbind(Data$f11, Data$f12, Data$f13, Data$f14, Data$f15, Data$f16, Data$f17, Data$f18, test$ML1, test$ML3, test$ML2)

cor(a, b)

ab = cor(ab)
write.csv(ab,"ab.csv")

```

### ロイヤリティとWTP・年間利用金額の相関係数

#### ロイヤリティ＊WTP

全体
```{r}
Data_t = cbind(Data,b)
cc = Data_t %>% select('Q31(FA)')
dd = Data_t %>% select('b')
cor(cc,dd)


```
ミュージシャンファンのロイヤリティと年間利用金額の相関係数
```{r}
Data_t = cbind(Data,b)
c = Data_t %>% filter(group == "1") %>% select('Q31(FA)')
d = Data_t %>% filter(group == "1") %>% select('b')
cor(c,d)


```

スポーツ選手
```{r}

e = Data_t %>% filter(group == "2") %>% select('Q31(FA)')
f = Data_t %>% filter(group == "2") %>% select('b')
cor(e,f)
```


俳優
```{r}

g = Data_t %>% filter(group == "3") %>% select('Q31(FA)')
h = Data_t %>% filter(group == "3") %>% select('b')
cor(g,h)

```

アイドル
```{r}
i = Data_t %>% filter(group == "4") %>% select('Q31(FA)')
j = Data_t %>% filter(group == "4") %>% select('b')
cor(i,j)
```

お笑いタレント
```{r}

k = Data_t %>% filter(group == "5") %>% select('Q31(FA)')
l = Data_t %>% filter(group == "5") %>% select('b')
cor(k,l)

```

#### ロイヤリティ＊年間利用金額

全体
```{r}
Data_t = cbind(Data,b)
cc = Data_t %>% select('Q41(FA)')
dd = Data_t %>% select('b')
cor(cc,dd)


```
ミュージシャン
```{r}
Data_t = cbind(Data,b)
c = Data_t %>% filter(group == "1") %>% select('Q41(FA)')
d = Data_t %>% filter(group == "1") %>% select('b')
cor(c,d)


```

スポーツ選手
```{r}

e = Data_t %>% filter(group == "2") %>% select('Q41(FA)')
f = Data_t %>% filter(group == "2") %>% select('b')
cor(e,f)
```

俳優
```{r}

g = Data_t %>% filter(group == "3") %>% select('Q41(FA)')
h = Data_t %>% filter(group == "3") %>% select('b')
cor(g,h)

```

アイドル
```{r}
i = Data_t %>% filter(group == "4") %>% select('Q41(FA)')
j = Data_t %>% filter(group == "4") %>% select('b')
cor(i,j)
```
お笑いタレント
```{r}

k = Data_t %>% filter(group == "5") %>% select('Q41(FA)')
l = Data_t %>% filter(group == "5") %>% select('b')
cor(k,l)

```



### 構造方程式モデリングを用いたロイヤリティとファン行動の関係モデル



#### 応援ロイヤリティ・ロイヤリティとファン行動の関係

```{r}
mo6 = '


a =~ Q17m2 + Q17m3
b =~ Q17m5 + Q17m6
c =~ Q16m4 + Q16m5

c ~ a 
b ~ c + a


#応援ロイヤリティ
r1 =~ Q13m4 + Q13m5

r2 =~ r21 + r22 + r23
#一体感
r21 =~ Q12m4 + Q12m5 + Q12m6
#愛着
r22 =~ Q12m7 + Q12m8 + Q12m9
#誇り
r23 =~ Q12m10 + Q13m1 + Q13m2



#ファン行動
f1 =~ Q14m1 + Q14m2 + Q14m4 + Q14m5

f2 =~ Q15m1 + Q15m2 + Q15m3 + Q15m4

f3 =~ Q15m5 + Q15m6 + Q15m7 + Q15m8 + Q15m9


r1 ~ b
r2 ~ b





f1 ~ r1 + r2
f2 ~ r1 + r2
f3 ~ r1 + r2



'
```



```{r}

ww = sem(model = mo7,data = Data)
summary(ww, standardized=T)
fitMeasures(ww,c("chisq", "df", "pvalue","srmr","tli","cfi","rmsea","aic","bic"))

```


#### ロイヤリティを構成する愛情・誇り・一体感とファン行動の関係

```{r}

modelaaaa = '


#一体感
r21 =~ Q12m4 + Q12m5 + Q12m6
#愛着
r22 =~ Q12m7 + Q12m8 + Q12m9
#誇り
r23 =~ Q12m10 + Q13m1 + Q13m2


f1 =~ Q14m1 + Q14m2 + Q14m4 + Q14m5


f2 =~ Q15m1 + Q15m2 + Q15m3 + Q15m4


f3 =~ Q15m5 + Q15m6 + Q15m7 + Q15m8 + Q15m9



f1 ~ r21 + r22 + r23
f2 ~ r21 + r22 + r23
f3 ~ r21 + r22 + r23


r21 ~~ r22
r21 ~~ r23
r22 ~~ r23

f1 ~~ f2
f1 ~~ f3
f2 ~~ f3

Q14m4	~~ Q14m5
Q14m4	~~ Q15m1
Q15m4	~~ Q15m5
Q15m5	~~ Q15m6

'

```

```{r}

e = sem(model = modelaaaa,data = Data,std.ov = TRUE)
summary(e, standardized=T)
fitMeasures(e,c("chisq", "df", "pvalue","srmr","tli","cfi","rmsea","aic","bic"))

```

#### ファン対象の職業によるロイヤリティとファン行動の関係性の差異

```{r}

out = measurementInvariance(model = modelaaaa,data = Data,group = "group",strict = T,quiet = T)
summary(compareFit(out))

```

```{r}

fff = sem(model = modelaaaa,data = Data, group = "group", group.equal = c("loadings", "intercepts"))
summary(fff, standardized=T)
fitMeasures(fff,c("chisq", "df", "pvalue","srmr","tli","cfi","rmsea","aic","bic"))

```



